臺灣高等法院高雄分院刑事判決　　　　99年度上訴字第1770號
上　訴　人
即　被　告　林常輝
選任辯護人　洪世崇律師
　　　　　　許惠珠律師
上列上訴人因毒品危害防制條例案件，不服臺灣高雄地方法院99
年度訴字第434 號中華民國99年8月30日第一審判決（起訴案號
：臺灣高雄地方法院檢察署98年度偵字第36336 、36871 號、99
年度偵字第7193號；移送併辦案號：同署99年度偵字第10154 號
），提起上訴，本院判決如下：
     主  文
原判決關於林常輝部分撤銷。
林常輝共同製造第二級毒品未遂，處有期徒刑柒年捌月，扣案如
附表一編號2、5、6、8、10、12至14；附表二編號1至3；附表三
編號1、3至10、13、14所示之物，均沒收。
     事  實
一、緣林常輝與張懷湘及案外人黃騰輝、黃驛欽等人，前於民國
    （下同）98年2月底至4月7日間，張懷湘出資並提供製毒原
    料即市售鼻炎治療藥錠，林常輝負責解答製毒程序上之疑問
    並協助提煉製毒原料，涉嫌共同製造第二級毒品甲基安非他
    命、第三級毒品愷他命、第四級毒品假麻黃鹹等犯行，於98
    年4 月7 日被查獲移送，林常輝與案外人黃騰輝、黃驛欽等
    人部分，先經檢察官於98年6 月29日提起公訴（起訴書案號
    ：台灣高雄地方法院檢察署98年度偵字第11344 號），而張
    懷湘因逃亡經檢察官發佈通緝中（嗣經緝獲，檢察官始於99
    年2 月22日以98年度偵緝字第2748號提起公訴），張懷湘於
    原審法院審理上開案件期間（原審案號：98年度訴字第881
    號，嗣該案於99年2 月8 日原審以查扣之原料經鑑定無法製
    成毒品，而改依持有第二級毒品達一定數量罪，判處林常輝
    有期徒刑8 月在案），為探聽上開案件在法院審理情形，於
    原被羈押之林常輝經具保釋放返家後，乃前往找林常輝詢問
    案情，期間張懷湘（共同製造本案第二級毒品未遂部分，已
    經原審判處有期徒刑參年拾月確定）向林常輝表示其已被通
    緝要再拼一下製造第二級毒品甲基安非他命，而請教林常輝
    如何製造第二級毒品甲基安非他命之方法，林常輝乃教導張
    懷湘從感冒藥錠中萃取提煉製成甲基安非他命所需之先驅原
    料即第四級毒品假麻黃鹼及接續製造甲基安非他命之技術、
    流程，並告知製造上開毒品所需之器具及原料，張懷湘乃將
    林常輝所教導製造上開毒品之技術及流程，記載於其所有如
    附表一編號14所示之筆記本上。
二、林常輝與張懷湘均明知甲基安非他命、假麻黃鹼，分別係毒
    品危害防制條例第2條第2項第2、4款所列管之第二、四級毒
    品，不得非法製造及持有（持有純質淨重20公克以上之第四
    級毒品，為犯罪行為），於98年10月上旬，2人謀議從感冒
    藥錠萃取提煉出第四級毒品假麻黃鹹，再據以製成第二級毒
    品甲基安非他命，竟共同基於製造第二級毒品甲基安非他命
    及第四級毒品假麻黃鹼之犯意聯絡與行為分擔，張懷湘以其
    使用之行動電話門號「0000000000」輪流搭配其所有如附表
    一編號8所示之「手機機具2支」及如附表二編號3所示之「
    手機機具1支」，林常輝則以其使用之行動電話門號「00000
    00000」搭配張懷湘所有交予其使用如附表三編號14 「手機
    機具1支」，作為2人製造上開毒品過程中之聯絡工具使用，
    先由張懷湘出資新台幣（下同）10萬餘元，依林常輝開列製
    造上開毒品所需之原料及器具，而向不明之藥廠業務代表購
    買鼻炎治療藥錠30瓶（俗稱鼻順通）、在某處購入如附表一
    編號2之含第四級毒品假麻黃鹹成分之液體、編號5之鹽酸甲
    麻黃鹹錠等製造上開毒品所需之原料，及購入如附表一編號
    6之夾鏈袋、編號10之Ph值檢測器、編號12之酒精、編號13
    之玻璃盆；附表二編號1之鹽酸、編號2之燒杯；附表三編號
    1之電熱爐、編號3之碘、編號4之酒精、編號5之燒杯、編號
    6之漏斗、編號7之濾網、編號8酸鹹測試筆、編號9之玻璃棒
    、編號10之滴管等製造上開毒品所需之器具及材料等。並約
    定由林常輝負責第一道抽料之手續，即自上開鼻炎治療藥錠
    中萃取提煉製成第四級毒品假麻黃鹼成分，待萃取出假麻黃
    鹼後，二人再共同據以製造甲基安非他命，所製造完成之甲
    基安非他命，如賣得款項，2人再依一定比例分帳。旋即由
    林常輝開始著手將張懷湘所購得之上開鼻炎治療藥錠30 瓶
    磨成粉狀，惟欲進行萃取提煉假麻黃鹼時，林常輝以其在醫
    院工作，上開製造毒品之行動易遭曝光，乃自同年11月19日
    起，改交由張懷湘接手萃取提煉假麻黃鹼之製毒事宜，張懷
    湘將林常輝磨成粉狀之上開鼻炎治療藥錠，依林常輝前開所
    教導如附表一編號14之筆記本所記載之製造上開毒品技術及
    流程，進行萃取提煉，惟過程中，張懷湘因不熟悉製毒步驟
    ，屢遭遇瓶頸及困難，無法提煉出假麻黃鹹成品，因而對林
    常輝僅以口頭教導其製造上開毒品，心生不滿，乃於同年11
    月23起至30日間，多次以電話及簡訊向林常輝抱怨，林常輝
    同意再由其接手提煉製造上開毒品，張懷湘乃將其後來依林
    常輝多次指導以酒精浸泡、稀釋，再以氫氧化納予以調和等
    方法，而提煉出之如附表三編號13所示之第四級毒品假麻黃
    鹼（淨重390公克、純度85.83％、純質淨重332. 98公克）
    及如附表三編號1、3至10所示張懷湘所有之製毒器具及材料
    等，一併送至林常輝位在屏東縣內埔鄉○○村○○路228 巷
    1號住處，交由林常輝接手後續製造第二級毒品甲基安非他
    命之事宜，林常輝將上開已製成之假麻黃鹼成品，放置在其
    住處之冰箱冷凍庫內，旋將之燒煮加熱提煉時，不慎將盛裝
    上開假麻黃鹹之5000cc燒杯打破，乃電話通知張懷湘再送來
    一個新燒杯，以供其繼續製造上開毒品。（張懷湘為便於使
    其自上開感冒藥錠中所萃取出之假麻黃鹼泥狀成品，可獲取
    更多之結晶數量，在未告知林常輝之情形下，另行起意，自
    行於98年11月29日某時，在高雄市○○區○○街某處，以30
    00元之代價購入如附表一編號11所示之第二級毒品甲基安非
    他命1包〔淨重3公克〕，備供自己使用於製毒之過程。）
三、林常輝與張懷湘共同著手萃取提煉製成上開如附表三編號13
    所示之第四級毒品假麻黃鹼後，尚未製造出第二級毒品甲基
    安非他命成品前，即被法務部調查局調查員依法院核發之通
    訊監察書，依法對張懷湘所持用之上開門號「0000000000」
    行動電話，進行通訊監察時，於98年11月19日至同月30日之
    期間，發現張懷湘所持用之上開門號行動電話與林常輝所持
    用之上開門號「0000000000」行動電話，彼此間有如附表四
    各編號所示其2人討論、進行製造上開毒品之通話與簡訊內
    容，調查員乃於98年12月1日17時許，持法院核發之搜索票
    ，前往高雄縣鳥松鄉○○路27之37號「高昇大樓」6樓，張
    懷湘之租住處搜索，扣得張懷湘所有供製造上開毒品使用之
    如附表一編號2所示含第四級毒品假麻黃鹼成分之液體2杯（
    淨重41公克、純度11.17%、純質淨重4.58公克）、編號5所
    示含第四級毒品甲甲基麻黃鹼成分之鹽酸甲麻黃鹼錠1瓶（
    淨重17 1公克、純度11.21%、純質淨重19.1 7公克）、編號
    6所示殘留有第四級毒品假麻黃鹼成分之夾鏈袋1個、編號8
    之手機機具2支（供製造上開毒品時之聯絡工具使用）、編
    號10之Ph值檢測器1台、編號12之酒精1瓶、編號13之玻璃盆
    2個、編號14之筆記本1本；又在張懷湘使用之車牌號碼6927
    -XQ自用小客車內搜索，扣得張懷湘所有供製造上開毒品使
    用之如附表二編號1之鹽酸1瓶、編號2之燒杯1個、編號3之
    手機機具1支（供製造上開毒品時之聯絡工具使用）；另於
    同日在屏東縣內埔鄉○○村○○路228巷1號林常輝住處搜索
    ，扣得張懷湘所有，交給林常輝接續製造上開毒品使用之如
    附表三編號1之電熱爐1個、編號3之碘1瓶、編號4之酒精1瓶
    、編號5之燒杯2個、編號6之漏斗1個、編號7之濾網1個、編
    號8酸鹹測試筆1支、編號9之玻璃棒1支、編號10之滴管1支
    、編號13所示張懷湘提煉完成之第四級毒品假麻黃鹼粉末1
    碗（淨重390公克、純度85.83%、純質淨重332.98公克）及
    編號14所示張懷湘所有交予林常輝供作製造上開毒品之聯絡
    工具使用之手機機具1支，而查獲林常輝及張懷湘共同製造
    毒品之上情。（另扣得附表一編號1、3、4、附表二編號6所
    示張懷湘所有及附表三編號2、11、12所示林常輝所有，但
    均非供上開製造毒品所用之物；附表一編號11所示張懷湘另
    行起意持有之第二級毒品甲基安非他命；附表一編號9及附
    表二編號4、5所示屬於張懷湘房東所有之物。）
四、案經法務部調查局南部地區機動工作站移送臺灣高雄地方法
    院檢察署檢察官偵查起訴。
     理  由
壹、程序方面（證據能力之審查）
一、按被告以外之人於審判外之陳述，雖不符刑事訴訟法第159
    條之1 至之4 等4 條之規定，而經當事人於審判程序同意作
    為證據，法院審酌該言詞陳述或書面陳述作成時之情況，認
    為適當者，亦得為證據；又當事人、代理人或辯護人於法院
    調查證據時，知有刑事訴訟法第159 條第1 項不得為證據之
    情形，而未於言詞辯論終結前聲明異議者，視為有前項之同
    意，同法第159 條之5 定有明文。
二、本判決下列所引用屬於言詞陳述及書面陳述之傳聞證據部分
    ，檢察官、被告及其辯護人於本院行準備程序時，對於各該
    傳聞證據之證據能力均未加爭執，且同意作為本案之證據（
    見本院卷第27頁），嗣於本院審理程序，調查各該傳聞證據
    ，加予提示並告以要旨時，檢察官、被告及其辯護人亦均未
    於言詞辯論終結前聲明異議，本院審酌各該傳聞證據作成時
    之情況，認均與本件待證事實具有關聯性，且查無證據足以
    證明言詞陳述之傳聞證據部分，陳述人有受不法取供或違反
    其自由意志而陳述之情形，書面陳述之傳聞證據部分，亦無
    遭變造或偽造之情事，顯見上開傳聞證據之證明力非明顯過
    低，衡酌各該傳聞證據，作為本案之證據亦屬適當，自均得
    為證據，而有證據能力。
貳、實體部分
一、訊據上訴人即被告（下稱被告）林常輝矢口否認有製造第二
    級及第四級毒品之犯行，於本院審理時辯稱：自始至終均係
    張懷湘主動找伊，當初張懷湘跟伊說他自己想要從藥丸提煉
    出麻黃素，伊不知道是什麼藥丸，之後張懷湘問伊如何製造
    ，伊都是給他推拖敷衍，並沒有實際參與或幫助張懷湘去製
    造毒品，伊未參與張懷湘共同製造第二級或第四級毒品之行
    為云云，另於原審辯稱：因張懷湘說東西放在高雄危險，才
    將附表三編號1-4 、7-9 、11-14 所示之物，搬到其住處（
    見原審卷第182 頁）。又伊雖有與張懷湘以電話交談或用簡
    訊聯絡，然皆係張懷湘主動聯絡伊，而伊係遭張懷湘所加之
    壓力，不得不繼續與張懷湘聯繫，況其與張懷湘所通聯之內
    容，均係擔憂自身不測而虛與委蛇；在張懷湘住處扣案之筆
    記本，其內所載之製毒流程，張懷湘先於調查中稱係綽號「
    阿猴」所提供，嗣於偵審中始改稱係伊提供給其抄錄，前後
    陳述不一，在伊住處所查扣之附表三編號1 、5 至10等物，
    均未檢出毒品或製毒原料成分，顯見伊並無任何加工或製造
    毒品之行為，且查扣之器具、物品在客觀上，亦不足以供製
    造第二級、第四級毒品所用，伊確未參與張懷湘製造毒品之
    犯行云云。被告之辯護人提出辯護意旨略以：在被告林常輝
    住處查扣之器具，送驗均未驗出有毒品或製造毒品原料之成
    分，足見被告林常輝實際上並未有製造毒品之行為，其與張
    懷湘通話中，稱有加予煮到破掉了，係為應付張懷湘而推拖
    之說詞，實際上並未有任何製造毒品之動作，附表三編號13
    之那碗粉末，張懷湘拿來之後，被告林常輝就直接將之放在
    冰箱冷凍室內，未曾加工製造；有關被告林常輝與張懷湘間
    約定毒品製成後賣出得款分帳比例部分，張懷湘說詞反覆不
    一，不足採信；本件縱認被告林常輝確有涉本案製造毒品之
    犯行，惟依被告林常輝於調、檢、審之供述，僅就張懷湘要
    以「感冒藥提煉鹽酸麻黃素」有認識，則其與張懷湘之犯意
    聯絡範圍，至多僅及於第四級毒品鹽酸麻黃素之製造；原審
    認被告林常輝之行為係犯製造第二級毒品未遂罪，已有誤會
    ，且既認定係未遂犯，依法應減輕其刑2 分之1 ，則法定刑
    在有期徒刑部分，最高刑度經減2 分之1 後，應為有期徒刑
    7 年6 月，然原審竟量處有期徒刑7 年8 月，已逾未遂犯減
    刑後之最高法定刑度，且張懷湘製造出之第4 級毒品麻黃鹼
    ，純質淨重之量非鉅，原審對被告林常輝之量刑明顯過重而
    不當等語。
二、經查：
  (一)上開如事實欄一、二所載被告林常輝與張懷湘共同謀議及分
    工進行製成第四級毒品麻黃鹼及製造第二級毒品甲基安非他
    命未遂之行為事實，已據共同被告張懷湘先後於偵查、審理
    中供述、證述明確，玆引述如下：
  1.共犯張懷湘於99年1月19日偵訊中明確陳稱：「（問：分工
    方式為何？）林常輝出技術，我不會製作安非他命，鹽酸是
    我去買的，當時安非他命已經做到半成品了，是我作的，我
    也不知道那是半成品，林常輝跟我講說買鹽酸加酒精去調煮
    溶解後再去調，但是還沒有調就被查獲了。」、「（問：所
    謂林常輝出技術是指何意？）安非他命的製作我不懂，我也
    沒有製作過，林常輝有一個學長製作安非他命在屏東被查獲
    ，我問林常輝…他有一本筆記本，他有照著該筆記本做出來
    少許的安非他命，如果有作出成品，賣出去的錢再分給他一
    點。」、「（問：何人出資買原料、製作的器具？）都是我
    買的，是他（林常輝）告訴我方法去製作，他說做不出來就
    拿給他。」、「我本來要全部擔下來，林常輝全部都推給我
    ，當初是我去找林常輝的，因為我當時已經被通緝了，我告
    訴他說他出技術我來拼。」、「98年8、9月，一個製毒案件
    林常輝剛交保，我被通緝，我去他家找他，隔了半個月後，
    我們碰面在他家聊天…在言談間我們有聊到K他命的市場價
    值低，要作就作安非他命，比較有賺頭，所以他就主動拿出
    一本筆記本，說我要做搖頭丸、安非他命、K他命都可以，
    我就把筆記的內容抄下來，地點是在林常輝住處，當時我有
    表示說我要製作安非他命，他說叫我先去藥廠買鼻順通，再
    買一些器具，當時我有跟他表示：如果什麼都我作的話，我
    會作死，你錢又沒有出，什麼都沒有作，就要準備分錢。他
    就說第一道手續抽料的動作他要負責。我跟他說等我要作的
    時候，我再去跟他拿單子列出所有需要器具的，鼻順通要先
    買起來，我買了30瓶後經過5、6天才去找林常輝，我就依他
    所列的單子去買器具，並把30瓶的鼻順通都拿給林常輝。」
    、「（問：後來第一道抽料的程序為何由你作？）因為他跟
    我講說他沒辦法作，他人在醫院上班，他已經把鼻順通磨成
    粉狀，叫我把白色的粉狀鼻順通泡到酒精裡，泡15分鐘，把
    酒精抽出，再用水稀釋，以氫氧化鈉去調合。」、「當時我
    有與林常輝發生口角，我說什麼事都是我在作，他都在醫院
    只出一張嘴，就要等分錢，我心裡很不爽。且當時我做到很
    多步驟都遇到瓶頸，他就叫我把東西拿給他，他會破解，實
    際上他也有幫我解決困難，他處理好後就會叫我去把東西拿
    回去繼續作，但是作到後來一直遇到瓶頸，我就很生氣，乾
    脆把全部的東西，包括粉狀的半成品、2個燒杯、酒精、鐵
    盤都載去給他，我跟他講說我不要做了，請他自己做成成品
    ，我再拿去賣，請他把我的本錢還給我。他說好，並把東西
    都載回去，後來他自己作，他做到燒杯破掉，又打電話給我
    ，問我還有沒有燒杯。當天下午我就被查獲了。」、「當初
    林常輝說30瓶的鼻順通可以製做出半台斤，約可賣40至50萬
    元，我要分他2、3成。」、「製作安毒的過程中，反反覆覆
    ，瓶頸很多，我跑來跑去找他解決，我就跟他說東西都丟掉
    了，我不要作了，傳完簡訊後，他跟我約在醫院樓下外面見
    面，叫我要有耐心，慢慢的解決。」、「因為當初是我找林
    常輝的，所以我想全部擔下來。如果當初一開始不是我去找
    林常輝，也不會有這些事。我第一次開庭時沒有講實話。實
    際上沒有阿猴之人。」等語明確（見偵一卷第48-51頁）。
  2.共犯張懷湘於99年3月15日偵訊時又供稱：「我承認我製造
    安非他命。我去找林常輝，我跟他說我現在經濟狀況不好，
    跟他商量有什麼好拼的，我本來跟他講好是要製造安非他命
    ，我都不會作，是他口述叫我寫製造安非他命的步驟。」、
    「林常輝叫我去向業務買鼻順通藥丸，可以從中抽取（製造
    毒品）原料。」、「林常輝叫我加碘及紅燐煮8小時，結果
    煮來的東西像泥巴，我就把全部的東西交給林常輝，他說他
    要弄。」、「（問：林常輝說你有恐嚇、毆打、威脅他？）
    沒有，是我們講好要製造安非他命，我沒有逼他。」、「（
    問：一開始是約定如何分錢？）我出了22萬買器具還有感冒
    藥，林常輝都沒有出資。林常輝跟我說這些藥可以做半粒，
    上次我提到說可以做半台是錯的，半粒可以賣約40多萬，扣
    掉本錢後，林常輝說要分1、2成，其他看我怎麼給他，上次
    跟檢察官說拿2成是不正確的。」等語（見偵一卷第64-66頁
    ）。
  3.共犯張懷湘於99年1月27日原審開羈押庭訊問時供承：「我
    確實有與林常輝共同製造甲基安非他命。」等語（見原審羈
    二卷第6-8頁）。又於99年3月24日檢察官起訴移審，原審開
    庭訊問時詳細供稱：「（問：為何林常輝會教你如何從感冒
    藥裡面萃取製造甲基安非他命所需要的麻黃鹼？）我四月份
    的（製造毒品）案件也有林常輝，我與林常輝不認識，我是
    透過我弟弟找林常輝問說為何在該案會講到我，那時就約在
    林常輝家附近碰面，我就提議我現在通緝中，不如來拼看看
    ，也就是製造安非他命，林常輝說他要考慮一下，我後來又
    去找他…他說他學長被抓之前有教過他，技術的部分我就請
    他口述給我，由我去買原料、器具，林常輝純粹是教我，後
    來我跟他講如果教我，錢要如何分，林常輝就說給他一個紅
    包給他就可以，我說第一道手續提煉麻黃鹼，都由林常輝一
    手包辦，到我買好原料、器具的時候他將全部的東西交給我
    ，要我照他的口述的手續去做就可以了，我就碰到瓶頸，與
    林常輝他講的不一樣，我就將原料、器具搬過去給林常輝…
    」、「（問：你對你與林常輝謀議要用感冒藥製造甲基安非
    他命的犯意有何意見？）沒有意見。」、「（問；對於你有
    去買製造甲基安非他命先驅物麻黃鹼的感冒藥及製毒的工具
    有何意見？）我有去買。我感冒藥是向一個外務買的，那時
    是林常輝叫我去買的。」、「林常輝叫我買的東西都是家裡
    用的就可以做的，我有買燒杯、鹽酸、酒精…碘、紅磷…買
    原料與器具的資金是我出的，當時我向林常輝表示我會向別
    人借錢買」、「（問：你們有沒有約定由你出錢，他出技術
    ？）沒有明講，但是我們默契就是這樣。」、「（問：（提
    示36336 號偵卷第13至14頁筆記簿影本）上面記載以鼻順通
    製毒之過程及原料是由何人書寫？資料由何而來？）這些是
    我寫的，這些是林常輝叫我抄起來的，要我照那順序做，就
    是他口述，由我書寫的。」、「（問：你在製造過程中發現
    問題，會以電話與林常輝之電話聯絡嗎？）前面用電話聯絡
    ，後面以簡訊方式聯絡。」等語（見原審卷第15-1 8頁）。
  4.共犯張懷湘另於99年5月12日原審行準備程序時更供陳：「
    （問：你如何知道林常輝會做毒品？）我不知道林常輝會做
    ，我去他那邊泡茶，我主要是去問他去年的案子，坐在他那
    邊我們就聊起來，聊的時候，林常輝就說他會，不然他不會
    叫我抄筆記。」、「（問：你在調查局有談到一個「阿猴」
    ，是否有這個人？）沒有。」等語（見原審卷第84-90頁）
    。
  5.共犯張懷湘嗣於99年6月21日原審審理時，以證人身分具結
    後接受詰問時，復明確證稱：「我有約林常輝，我說我來做
    毒品。」、「（問：林常輝當時如何回應你？）（審判長請
    證人於回想後再行陳述）我說我不會製造安非他命，也就是
    我不知道如何製造毒品安非他命，林常輝就以口述的方式教
    我製造安非他命的過程，我就把它抄起來。」、「當時我作
    不出來，我就交給林常輝，因為當初林常輝有講過如果不會
    就交給他，而且因為當時我也火大了，所以我就將那碗麻黃
    鹼交給林常輝，交給林常輝是要讓他做出來給我。」、「（
    提示98年11月20日15時46分通聯譯文）要做毒品，我去租一
    個地方一次要一萬元，三次三萬元，我沒有錢，林常輝有跟
    我講，我就將全部東西丟還給他，因為怎麼去製造這個東西
    我都不會，照林常輝的方法作也不行，碰到瓶頸我就全部載
    回去給他。其實下一通，也就是97年11月20日下午3時54 分
    這通簡訊林常輝還約我七點見面，我全部東西都載去給他了
    。」、「（問：全部東西是否包含起訴書附表3 之13？）當
    時那碗還沒有弄出來，因為全部東西我完全都不會，我都是
    照林常輝那張單子，我碰到瓶頸，我全部載回去給林常輝，
    後來林常輝過兩天又叫我回去以口述叫我照他的步驟製作，
    因為當時林常輝在醫院上班不方便作，所以我又載走。那加
    上氫氧化鈉才又變成粉狀。所以我又載走之後依照林常輝所
    教的方式才又做出那碗。」、「當初我跟林常輝談的時候，
    我有說我要分兩成給他。」等語（見原審卷第144-15 7 頁
    ）。
  (二)次查，本案被告林常輝與共犯張懷湘被查獲共同製造第二、
    四級毒品犯行之始末經過，係法務部調查局調查員依法院核
    發之通訊監察書，依法對張懷湘所持用之上開門號「000000
    0000」行動電話，進行通訊監察時，於98年11月19日至同月
    30日間，發現張懷湘所持用之上開門號行動電話與林常輝所
    持用之上開門號「0000000000」行動電話，相互間有如附表
    四各編號所示有關其2人共同討論及進行製造上開毒品過程
    中之通話與簡訊等內容，以上除有各次通訊監察譯文附卷可
    稽外（見調一卷第43-54頁、偵二卷第45-51頁），復經被告
    林常輝與共犯張懷湘確認係其2人之通話與簡訊等通訊內容
    無訛，並就通訊中其2人所使用下列「暗語、代號」之涵義
    及通訊內容，解釋、供承如下：
  1.於98年11月19日16時38分，發話人A ：林常輝（0000000000
    ）、受話人B ：張懷湘（0000000000），其2 人之通話內容
    ：「B ：喂！A ：喂！恩！B ：…A ：沒關係，沒關係，怎
    麼樣？B 我煮到現在啦。A ：為什麼？B ：怎麼會？…A ：
    不可能阿！B ：我不想再說了啦，現在還在煮啦，有夠頭痛
    的。A ：不是阿，你有沒有用電扇吹阿？B ：有阿！根本連
    漂…A ：啊？B ：連漂…我放在盤子裡面。A ：恩。B ：我
    怕吹乾，我怕到了。趕快把它倒出來。A ：要讓它乾阿。B
    ：要讓它吹到乾？A ：對。B ：吹到乾才會出來？A ：對。
    B ：出來，會不會到時候還是沒有？A ：啊？B ：到時候沒
    有呢？我不敢做決定。A ：會啦，不可能沒有啦！B ：不是
    ，我說這個真的是很大，董仔，我跟你講的我沒有這個…我
    不能賠這一條！A ：要不然就…你如果怕的話就直接下去煮
    阿B： 什麼直接下去煮阿？A ：對！B ：什麼？聽不懂？A
    ：你如果怕的話就直接下去，下去煮，跟那個湯，煮湯的時
    候記得那個…。B ：不是阿，加了2 杯，我用2 杯那個用好
    的，我用到現在。A ：我就說用好的阿，用好的你就直接下
    去煮，煮了後你再開始慢慢的加水。B ：不是那個。A ：我
    知道，我知道。B ：那個我有，那我用了阿。A ：我知道。
    B ：恩。A ：我說的意思是說那邊的『葫蘆』，『葫蘆』那
    一邊的。B ：『葫蘆』那一邊的到現在還在煮，我煮了很久
    了，倒出來又沒有，連漂浮都沒有，那個不用讓它漂浮阿。
    B ：吹到乾就好了嗎？A ：阿？B ：吹到乾就好嗎？A ：對
    。B ：我不敢，你知不知道？我就再讓它煮。A ：不會啦，
    我跟你講，關係，你就乾脆下去直接給它煮了啦。B ：什麼
    給它煮？我聽不懂。A ：你『葫蘆』裡面的就直接加那些『
    中藥』下去就讓它弄，嘿。B ：不是這樣啦，根本就還沒浮
    出來，要怎麼做那個？怎麼可以？A ：那個我昨天晚上忘記
    跟你講，你又沒有清楚，我就跟你講上面的不用等它，你聽
    的懂意思嗎？B ：那現在我是不是讓它到乾就好了？A ：對
    。B ：吹到乾就對了？A ：對。B ：我很怕沒有。A ：會啦
    ，不可能啦，對。B ：真的會喔？A ：會。B ：到時候沒有
    我真的會那個…。A ：不會，不。B ：那個吹一吹乾掉就沒
    有了。A ：恩，不可能，不可能。B ：我現在就把它吹乾。
    A：對對對。B：好。A：好。」等（見調一卷第43-45頁）。
    上開通話內容，已據被告林常輝明確解釋並供承：「我在譯
    文中跟張懷湘說『要慢慢加水後直接下去煮，不要讓它漂浮
    』，我有這樣跟他講是因為他製作上出現問題就會問我。」
    （見偵卷(二)第35頁）、「98年11月19日我在電話中說『要讓
    它乾』是因為張懷湘跟我說藥丸弄的濕濕的，我就跟他說要
    把它弄乾。我知道他要提煉麻黃素…他的意思是說這種東西
    濕濕的，外面的人怎麼會接受，所以我就回答說『弄乾就可
    以了』」（見偵二卷第42頁）、「我跟張懷湘說『你要是怕
    ，就直接弄下去煮』，是因為當時張懷湘問我一些問題，我
    是說藥丸要提煉麻黃素的東西直接下去煮。電話中提及『葫
    蘆』是指燒杯。』等語（見偵二卷第43頁），顯見被告林常
    輝確有指導共犯張懷湘提煉製造麻黃鹹毒品之具體步驟及方
    法，其辯稱僅係敷衍應付云云，已難採信。
  2.於98年11月19日21時58分，發話人A ：林常輝（0000000000
    ）、受話人B ：張懷湘（0000000000），發送簡訊之內容：
    「現在只有另一桶多放些酒來取其量，…因老闆在旁不方便
    接電話，願多體諒。」等（見警一卷第46頁）。上開簡訊內
    之容，已據共犯張懷湘供稱：「該通簡訊是林常輝告訴我可
    以多加一些酒精放入感冒藥丸內下去煮沸，另簡訊內容所提
    到的『老闆在旁不方便接電話』指的是林常輝正在醫院上班
    開會，不方便接電話。」（見調一卷第5頁）；而被告林常
    輝亦供認：「是我與張懷湘間之簡訊聯絡。張懷湘跟我說，
    他要利用感冒藥丸提煉甲基或鹽酸麻黃素，但他提煉時遇到
    困難，『煮』不出來，就要我幫他解決問題…21時58分的簡
    訊是我告訴他，再多放些酒精試試看，至於『取其量』是指
    酒精量多量少由他自己決定」等語（見偵二卷第4-5頁背面
    ）。上開簡訊所示，係被告林常輝主動打簡訊給共犯張懷湘
    ，且具體明確指示張懷湘多加入酒精與感冒藥丸下去煮沸，
    被告林常輝辯稱均係張懷湘主動與伊聯絡詢問製毒方法，伊
    不得己始隨便回答敷衍應付云云，與上開事證顯不相符，所
    辯洵非可信。
  3.於98年11月19日22時23分，發話人A：張懷湘（0000000000
    ）、受話人B：林常輝（0000000000），簡訊內容：「另外
    那桶很黃→都放在一起嗎？我到現在都沒睡我好累，叫你弄
    一弄我不知道該怎麼說了，搞的我好累都還停在第一，要做
    死嗎？就很不順利了，以後第一都給你去搞我不要做，你去
    找或第一）是你去克服，不要再叫我去搞嗎會浪費時間，不
    要再全部叫我一個人去做了，你自己去想想吧→自己我能做
    多少阿，我明天真的有事，搞的我不知該如何收場了→我真
    幹。」（見調一卷第46頁），上開簡訊內容，亦據被告林常
    輝供承：「22時23分的簡訊，就是張懷湘硬要拉我跟他一起
    從事麻黃素提煉，簡訊中他提到「第一」是指萃取麻黃素的
    第一道程序，他希望以後第一道程序都由我來做。」（見偵
    二卷第4頁至第5頁背面）、「簡訊中提到「第一」是指要把
    藥錠煮散，他傳簡訊給我說，之後第一個階段都交給我作，
    因為他都弄不出來，是因為我教他的方法都做不出來。我不
    是故意誤導張懷湘製作流程…張懷湘一直認為我會做，所以
    我才會在電話中跟他講這些。」等語（見偵二卷第36頁），
    被告林常輝既已自承有教導張懷湘製毒之方法，張懷湘做不
    出來，伊非故意誤導張懷湘製作毒品之流程，且亦確認萃取
    麻黃素的第一道程序，張懷湘認伊會作，所以要交給伊來作
    ，足見被告林常輝不惟有具體教導張懷湘製造毒品之方法，
    且亦有共同謀議製造上開毒品，否則，如林常輝僅係局外人
    ，單純基於接受諮詢製毒方法之對象，則共犯張懷湘豈有可
    能傳簡訊給林常輝時，逕以分配製毒工作之方式，表示第一
    階段萃取麻黃素之程序，均交給被告林常輝負責來作？被告
    辯稱伊不知道張懷湘要從什麼藥丸提煉毒品，無共同製造上
    開毒品之意思云云，殊不足採。
  4.於98年11月20日14時59分，發話人A ：林常輝（0000000000
    ）、受話人B ：張懷湘（0000000000），簡訊內容：「油無
    所謂，成份再直接下去用，不是不理你，昨晚完全無睡，早
    上睡死了。你也太心急了吧，請冷靜！！！」等（見偵二卷
    第46頁背面），上開簡訊內容，被告林常輝供承：「我傳簡
    訊說『油無所謂，成分在直接下去用，不是不理你，昨晚完
    全無睡，早上睡死了，你也太急了，請冷靜』，是因為張懷
    湘跟我說…做出來油油的，所以我就跟他說『油沒關係』，
    『成份直接下去用』是指他藥丸做出來的成份。」等語（見
    偵二卷第43頁）。被告林常輝自承具體指示張懷湘將藥丸做
    出來的成分，直接加下去一起用來提煉毒品，足認其主導、
    指揮製造上開毒品之具體步驟與流程，事甚明確。
  5.於98年11月23日07時56分，發話人A ：林常輝（0000000000
    ）、受話人B ：張懷湘（0000000000），簡訊內容：「不想
    多談，昨天我出了些事，帶50CC給我，與一鹽給我。」等（
    見調一卷第51頁）。上開簡訊內容，已據共犯張懷湘陳明：
    「『鹽』好像是氫氧化鈉等化學藥品，『50CC』我忘記是什
    麼了，這是林常輝傳給我的。（問：與本案製造毒品有關係
    嗎？）林常輝傳這些都是與製造毒品有關係，但是當時講『
    50CC』我現在忘記了，好像是買化學藥品。」等語（見原審
    卷第152頁）；而被告林常輝更明確供稱：「我於11月23日
    傳簡訊給張懷湘『昨天我出一些事情，拿50CC跟鹽少取給我
    』是指因為他跟我講說藥丸的東西變成水了，那50CC是藥丸
    變成的水，鹽是他叫我用鹽酸下去試試，因為他一直打電話
    ，我就叫他拿一些過來。」（見偵二卷第44頁）、「因為張
    懷湘用酒精泡藥丸變成液態沒有辦法成形，張懷湘一直要我
    用鹽酸或氫氧化鈉看是否可以結晶，問題是我也沒有做出來
    。因為張懷湘一直打電話到我家都找不到我，我小朋友告訴
    我說有一個阿伯一直來找我，我想法就好吧，叫他拿一點來
    ，張懷湘拿來之後…」等語（見原審卷第155頁）。依上開
    簡訊所示，係被告林常輝打簡訊給張懷湘，要求張懷湘將50
    CC的水（即張懷湘依被告林常輝之指導用酒精泡藥丸變成無
    法結晶成形的液體）及鹽酸，拿過來交給伊，再參諸被告林
    常輝上揭供述：「因為張懷湘用酒精泡藥丸變成液態沒有辦
    法成形，張懷湘一直要我用鹽酸或氫氧化鈉看是否可以結晶
    」、「張懷湘拿來之後」、「問題是我也沒有作出來」等情
    ，足徵被告係主動與張懷湘聯絡，而要求張懷湘將製毒過程
    中無法結晶之液體及鹽酸一併拿來交給伊，係要接手完成後
    續結晶成形之製毒步驟流程甚明，又觀諸被告林常輝已供稱
    「問題是我也沒有作出來」等語，顯見其確已著手進行欲使
    該50CC液體結晶成形之製毒動作，僅係未作出結晶之成果而
    已，否則，倘其未著手製作，何需強調「問題是我也沒有作
    出來」？被告林常輝辯稱伊從未實際參與張懷湘製作上開毒
    品之任何流程及行為云云，與上開客觀事證相背，要難採信
    。
  6.於98年11月30日14時35分，發話人A ：張懷湘（0000000000
    ）、受話人B ：林常輝（0000000000），通話內容：「B ：
    喂。A ：喂。B ：恩。A ：阿有弄好了嗎？B ：啊？A ：有
    沒有處理給你？B ：有，剛剛才走。A ：是喔。B ：恩。A
    ：你剛剛在跟他聊天嗎？B ：啊！A ：要不要我幫忙？B ：
    不用啦現在是說那個啦，你又說要拿『水』給我到底是…現
    在是…。A ：看你要用『水』還是怎樣阿！還是我現在過去
    那邊，我們出來講！B ：你坐下來講一下好不好？A ：這樣
    喔！B ：恩。A ：等一下我們去哪裡？B ：恩…隨便阿！庄
    子附近！A ：庄子附近喔。B ：恩。A ：那就那個『…』那
    邊知道嗎？B ：恩？A ：『…』那邊你知道嗎？B ：我不知
    道。A ：…那裡，都可以阿，你方便就好，我去載你好了。
    B ：好…這樣子，OK啦。A ：我去載你是不是？B ：…。A
    ：你再走出來。B：好，要多久？」等（見調一卷第54頁）
    。上開通話內容，亦據共犯張懷湘證稱：「當時我將全部東
    西丟給他。（譯文中所稱「要拿水給我」是什麼水？）就是
    一碗打出來的水。（起訴書附表一編號13那碗，你拿給被告
    林常輝是液體還是粉末狀？）粉末狀。」等語（見原審卷第
    153頁）。依上開通話內容所示，共犯張懷湘問被告林常輝
    ，要不要伊幫忙，林常輝回稱不用，並問張懷湘又要拿『水
    』（即尚未形成結晶之感冒藥丸溶解液體）給伊，而張懷湘
    則回答稱，看林常輝要用『水』否？按原本係張懷湘實際從
    事感冒藥錠萃取提煉麻黃鹹之製毒行為，如有幫忙之需要，
    應係林常輝去幫忙張懷湘，惟依本通電話顯示，反而係張懷
    湘詢問林常輝要否幫忙（即張懷湘去幫忙林常輝），且還詢
    問林常輝是否要用『水』（即上開尚未結晶之液體），而要
    將『水』拿過去給林常輝，足認係要林常輝將液體萃取提煉
    成結晶甚明，張懷湘稱伊因提煉製作麻黃鹹過程遇到瓶頸，
    無法成形結晶，而將全部製毒用之東西（原料、器具）拿去
    給林常輝，林常輝已收受上開原料及器具，接手製毒乙節，
    與上開事實相一致，應堪採信。
  7.於98年11月30日13時27分，發話人A ：張懷湘（0000000000
    ）、受話人B ：林常輝（0000000000），通話內容：「B ：
    喂。A ：恩恩恩。B ：怎樣？怎樣？A ：…。B ：你拿給的
    那個…弄到破掉了，喂！A ：你說全部喔？B ：不是啦，那
    個『鍋子』有沒有，『煮雞』煮到破掉了。A ：喔。B ：對
    阿，那個5000，對對對…。A：那邊還有沒有。B：我這邊怎
    麼可能會有。A：我現在拿過去給你。B：好阿。A：…。B：
    阿那個…。A：還要什麼？B：沒有了，就這個。A：要在哪
    裡？B：在…沒關係，你就看到哪裡，到這邊附近。A：要不
    要拿水過去？…。B：要不然見面再講好了，到那邊，…附
    近再打給我。A：好。」等（見調一卷第47頁），上開通話
    內容，共犯張懷湘已明確陳稱：「（何謂『煮雞』？）就是
    煮我拿給林常輝的那碗粉。」等語（見原審卷第15 3頁反面
    ）；而被告林常輝更供承：「電話中我提到『你拿給我的那
    個…』，『那個』指的就是前述扣押物編號13的物品，那個
    東西如前述是張懷湘拿給我的，原本是用5000CC的玻璃杯裝
    的，『弄到破掉了』是指我不小心將該燒杯摔破，後來我才
    改用碗裝，我提到『那個鍋子有沒有，煮雞煮到破掉了』，
    其中『鍋子』就是前述5000CC燒杯，『煮雞』是指前述張懷
    湘給我的那碗粉末，他要我加水下去煮，看粉末的顏色會不
    會比較白…張懷湘問我『還要什麼』，我回答『沒有了，就
    這個』是指只需要再一個5000CC的燒杯過來就好。」（見偵
    二卷第5頁背面至第6頁）、「我在11月30日跟張懷湘說『鍋
    子煮到破掉了』，『鍋子』是500CC（5000CC？）的燒杯，
    杯子是我不小心打破的…他跟我說他要再拿過來。」等語（
    見偵二卷第36頁）。按被告林常輝並不否認有收受共犯張懷
    湘已提煉出來之第四級毒品假麻黃鹹，顯見其有接手後續製
    造第二級毒品甲基安非他命之意思，否則，張懷湘既已提煉
    製成第四級毒品麻黃鹹，如無再接續製造成第二級毒品甲基
    安非他命，則何需交給被告林常輝？且依上開通話內容，被
    告林常輝係表示：「那個『鍋子』（即5000CC之燒杯）有沒
    有，『煮雞』（即加水下去燒煮附表三編號13之那碗麻黃鹹
    粉末）煮（即加火下去燒煮加熱）到破掉了」等語，益見被
    告林常輝已有著手加工製造該毒品之行為甚明，再參諸被告
    尚要求張懷湘再送一個新的5000CC燒杯過去給伊等情，足證
    被告林常輝確有參與共同製造上開毒品之主觀意思及行為無
    訛，否則，5000CC燒杯破掉後，其已改用碗裝妥附表三編號
    13之第四級毒品假麻黃鹹粉末，如無繼續燒煮加熱之認識與
    意欲，何需要求張懷湘再送來新的燒杯？其意應係為了在燒
    杯容器上將上開假麻黃鹹粉末加水下去燒煮之目的，以據以
    製造第二級毒品甲基安非他命，應堪認定。被告辯稱附表三
    編號13之第四級毒品假麻黃鹹粉末，張懷湘交給伊後，一直
    放在伊住處之冰箱冷凍櫃內，伊未曾有任何加工製造毒品之
    行為，另被告之辯護人以被告林常輝倘認有與張懷湘共同製
    造毒品之犯意聯絡，至多亦僅有認識張懷湘欲從感冒藥錠提
    煉第四級毒品麻黃鹹，僅有製造第四級毒品麻黃鹹之犯意聯
    絡而已，被告林常輝並無製造甲基安非他命之認識，既無與
    張懷湘有共同製造第二級毒品之犯意聯絡，且其行為亦未達
    製造第二級毒品之著手階段云云，不惟與上揭事證，殊有違
    背，且與其教導張懷湘購買鼻順通感冒藥錠，先提煉出麻黃
    鹹，再加入含紅磷及碘，使水溶液成結晶等反應後，確有可
    能完成毒品甲基安非他命之製造等實際狀況（見原審卷第10
    2-102 之4 、107 頁所附之法務部調查局函，詳後述），亦
    完全不符，所辯均非可採。
  (三)再查，調查員依法監聽獲悉被告林常輝與共犯張懷湘間，有
    上開有關製造毒品之通訊內容，乃於98年12月1日17時許，
    持法院核發之搜索票，前往高雄縣鳥松鄉○○路27之37號「
    高昇大樓」6樓，張懷湘之租住處搜索，果然扣得張懷湘所
    有供製造上開毒品使用之如附表一編號2所示含第四級毒品
    假麻黃鹼成分之液體2杯（淨重41公克、純度11.17%、純質
    淨重4.58公克）、編號5所示含第四級毒品甲甲基麻黃鹼成
    分之鹽酸甲麻黃鹼錠1瓶（淨重17 1公克、純度11.21%、純
    質淨重19.1 7公克）、編號6所示殘留有第四級毒品假麻黃
    鹼成分之夾鏈袋1個、編號8之手機機具2支（供製造上開毒
    品時之聯絡工具使用）、編號10之Ph值檢測器1台、編號12
    之酒精1瓶、編號13之玻璃盆2個、編號14之筆記本1本；又
    在張懷湘使用之車牌號碼6927 -XQ自用小客車內搜索，扣得
    張懷湘所有供製造上開毒品使用之如附表二編號1之鹽酸1瓶
    、編號2之燒杯1個、編號3之手機機具1支（供製造上開毒品
    時之聯絡工具使用）；另於同日在屏東縣內埔鄉○○村○○
    路228巷1號林常輝住處搜索，扣得張懷湘所有，交給林常輝
    接續製造上開毒品使用之如附表三編號1之電熱爐1個、編號
    3之碘1瓶、編號4之酒精1瓶、編號5之燒杯2個、編號6之漏
    斗1個、編號7之濾網1個、編號8酸鹹測試筆1支、編號9之玻
    璃棒1支、編號10之滴管1支、編號13所示張懷湘提煉完成之
    第四級毒品假麻黃鹼粉末1碗（淨重390公克、純度85.83%、
    純質淨重332.98公克）及編號14所示張懷湘所有交予林常輝
    供作製造上開毒品之聯絡工具使用之手機機具1支，以上各
    節事實，有法務部調查局南部地區機動工作組於98年12月1
    日，在上開各搜索處所執行搜索所製作之搜索扣押筆錄、扣
    押物品目錄表、扣押物品收據、扣押物品照片共24幀及查獲
    現場蒐證照片19幀等在卷可憑（見調一卷第55-57頁、調二
    卷第6-17、32-35、36-40、41-45頁）；上開扣案製造毒品
    之原料、器具、材料等，均係被告林常輝教導及開列清單予
    共犯張懷湘所出資購買者，亦據共犯張懷湘於偵查、原審審
    理中供述明確（見偵一卷第48-51頁、原審卷第15-18頁）。
    而在被告林常輝上揭住處搜獲如附表三除編號2、11、12之
    物，係被告林常輝所有，非供本案製毒所用以外，其餘編號
    1、3至10之製毒器具、材料等，均係共犯張懷湘所有，製造
    本案毒品所用之物，因要交由被告林常輝接手繼續製造毒品
    ，而載運至上址被告林常輝住處，交予林常輝持有乙節，已
    據共犯張懷湘於偵查、原審審理時供稱：「林常輝說作不出
    來就全部拿給他…當時我作很多步驟都遇到瓶頸，他就叫我
    把東西拿給他，他會破解…我把全部東西交給他，他說他要
    弄…我就將原料、器具搬過去給林常輝…我把全部的東西，
    包括粉狀半成品、燒杯、酒精等，都載去給他」等語明確（
    見偵卷第48-51、64-66頁、原審卷第15-18、144-157頁）。
    查被告林常輝於原審準備程序時陳稱：「附表三編號4、6
    、10是我的，其他的部分，都是張懷湘拿給我的」、於原審
    審理時則供稱：「除了附表三編號5、6、10是我的，其他東
    西都是張懷湘的…這些東西（是張懷湘）搬過來到我這邊的
    」（見原審卷第84-90、172-187頁），依上開林常輝先後2
    次歧異之供述，足認附表三編號4、5之物，應係張懷湘所有
    供製作本件毒品之物，至於附表三編號6之漏斗、編號10之
    滴管，依共犯張懷湘前開歷次之供述，伊製毒遇到瓶頸時，
    被告林常輝要伊將全部東西，包括粉狀半成品及其他器具，
    全部載去給林常輝等語（見偵一卷第48-51頁、原審卷第
    144-157頁），應認附表三編號6之漏斗及編號10之滴管等，
    應係共犯張懷湘所有，供製作本件毒品之物，而一起載送至
    被告住處，較符合被告自承張懷湘將製毒用品搬至伊住處要
    伊接手製造毒品之事實。綜上各節事證之論述分析，並參酌
    被告林常輝亦供承張懷湘有交付附表三編號13那碗粉末（含
    第四級毒品假麻黃鹼）給伊，且張懷湘說東西放在高雄危險
    ，而將製毒用品搬到伊住處給伊，伊並曾看過張懷湘手機上
    記載製毒流程之內容等情（見原審第154、155、182-183 頁
    ），足認共同被告張懷湘供稱伊與被告林常輝共同謀議自感
    冒藥錠提煉第四級毒品假麻黃鹹，再據以製造第二級毒品甲
    基安非他命，被告林常輝教導製毒方法，由伊購入製毒原料
    及器具，伊於製造毒品過程中，遭遇瓶頸，2人即以電話及
    簡訊聯絡，由被告林常輝提供解決之方法，及後續之製毒方
    法與步驟，及伊將製毒工具及附表三編號13所示之該碗麻黃
    鹼等，送至林常輝屏東住處，交由林常輝接手繼續製造毒品
    等各節，信而有徵，與事實相符，堪以採信。
  (四)上開扣案之附表一編號2 之液體2 杯，經鑑驗其成分，含有
    第四級毒品先驅原料假麻黃鹼成分，淨重41公克、純度11.1
    7%、純質淨重4.58公克；附表一編號5之鹽酸甲麻黃鹼錠1瓶
    ，送檢驗結果，確含有第四級毒品先驅原料甲基麻黃鹼成分
    ，淨重171 公克、純度11.2 1% 、純質淨重19.17 公克；附
    表一編號6 之夾鏈袋1 個，其殘留物經檢驗結果，確係第四
    級毒品先驅原料假麻黃鹼之成分；附表三編號13之粉末1 碗
    ，經鑑驗結果，其成分為第四級毒品先驅原料假麻黃鹼，淨
    重390 公克、純度85.83%、純質淨重332.98公克，此有法務
    部調查局99年2 月1 日調科壹字第09900022210 號鑑定書及
    其附件等在卷可參（見調一卷第8-10頁、調二卷第1-3 頁、
    偵二卷第52-54 頁）。又扣案之附表一編號14所示之記事本
    ，其內所載製毒過程及方法，經送法務部調查局鑑核，據該
    局於99年6 月2 日以調科壹字第09900206680 號函覆稱：「
    鼻順通係含假麻黃素成分之感冒藥，因此，依來函附件（即
    記事本）所載將鼻順通加入含紅磷及碘之水溶液中反應後，
    有可能完成毒品甲基安非他命之製造。」等語（見原審卷第
    102-10 2之4 、107 頁）。此參諸共犯張懷湘依被告林常輝
    所指導之製造毒品方法，所提煉出之成品即附表三編號13之
    第四級毒品麻黃鹼粉末1 碗，其純度高達85.83%等情，足證
    本件林常輝所提供及教導之製造毒品方法，確能提煉出可供
    製造第二級毒品甲基安非他命之原料即第四級毒品麻黃鹼甚
    明。被告林常輝及其辯護人辯稱被告林常輝所提供給共犯張
    懷湘之製造毒品方法及採購之器具，並無法製造出毒品云云
    ，洵非可採。
  (五)另查，被告林常輝自承張懷湘將附表三編號13所示那碗粉末
    交給他，要他驗看是否是麻黃素等語（見原審卷第155 頁）
    ，而依附表四編14所示之98年11月30日下午1 時27分被告林
    常輝與張懷湘2 人之通話譯文內容觀之，林常輝已表示有「
    煮」附表三編號13所示那碗粉末；另依附表四編號12所示之
    98 年11 月23日上午7 時56分被告2 人之通訊譯文內容所示
    ，張懷湘已自承所謂「50CC」是指「氫氧化鈉」，「一鹽」
    是鹽酸（見原審卷第152 頁），而被告林常輝亦供承：「（
    簡訊內容『不想多談，昨天我出了些事，帶50CC給我，與一
    鹽給我。』何意？）因為張懷湘用酒精泡藥丸變成液態沒有
    辦法成形，張懷湘一直要我用鹽酸或氫氧化鈉看是否可以結
    晶，問題是我也沒有做出來。」等語（見原審卷第155 頁）
    ，林常輝既已自承「也沒有做出來」，足認其已接手嘗試結
    晶，而未成功，由此堪認被告林常輝已參與本件製造第二級
    毒品之構成要件行為甚明。所辯其僅將附表三編號13所示那
    碗粉末放入冰箱，未予加工製造云云，已難採信。
  (六)末查，被告林常輝與共犯張懷湘原不熟識，業據2 人供述在
    卷，2 人僅因於前所涉毒品案中為共同被告，因張懷湘於前
    案已遭通緝，欲了解該案相關結果而找上林常輝，並因逃亡
    需款孔急，而向林常輝提及想製造第二級毒品安非他命來拚
    一下，林常輝亦甫因涉犯以感冒藥製造第二級毒品，經臺灣
    高雄地方法院檢察署檢察官於98年6 月29日起訴，此有該署
    98年度偵字第11344 號起訴書附卷可參（見原審卷第71-75
    頁），而依上開起訴書所載，林常輝於該製造毒品案件中之
    角色，為「負責解答製毒程序上之疑問並協助提煉製毒原料
    」（見原審卷第71頁反面），顯見林常輝已知悉解答製毒程
    序上之問題及角色，可能涉及共同製造毒品犯行，且已經檢
    察官提起公訴，故倘林常輝無意與張懷湘共同製造本案之第
    二級毒品，其於張懷湘提議製毒時，理應加予拒絕，以免自
    己又惹禍上身。又林常輝於原審審理時，經原審審判長質以
    張懷湘有何恐嚇行為，林常輝答稱「張懷湘有當面稱如果作
    不出來的話你試試看」等語（見原審卷第155頁反面），核
    上開空泛之言詞，客觀上顯不足以對林常輝之意思及行動自
    由，構成強制或有何拘束力。況被告林常輝亦自承其未故意
    教張懷湘錯誤的製毒方法，且附表四之譯文，明顯商討如何
    製毒，林常輝亦自承各該譯文中其告知張懷湘之方法，無任
    何一通是故意要讓張懷湘製造毒品無法完成者（見原審卷第
    157頁），且於過程中張懷湘將半成品交予林常輝，林常輝
    亦未拒絕，甚且有施加『煮及試行結晶』之行為，已詳如前
    述，所辯受恐嚇或逼迫始不得已提供製毒方法予張懷湘云云
    ，已殊難憑信。又張懷湘於前案既經通緝中，林常輝倘確遭
    張懷湘恐嚇逼迫共同製造本案之毒品，而無法抗拒，自可通
    報警察機關將張懷湘緝捕，以求自保，乃林常輝卻捨此不由
    ，仍教導張懷湘購買製毒工具、原料及製造毒品之方法步驟
    ，並同意第一階段即自鼻炎治療藥錠中萃取提煉製成第四級
    毒品先驅原料麻黃鹼部分，由其負責進行，且已實際著手將
    張懷湘所購得之上開鼻炎治療藥錠30瓶磨成粉狀，嗣因工作
    關係怕被發現，始交由張懷湘繼續提煉，於張懷湘製造毒品
    過程中，2 人又彼此相互頻繁密集通訊，林常輝多次提供張
    懷湘解決所遇到製毒瓶頸等問題，甚且在張懷湘無法克服製
    毒遇到困難之階段，同意張懷湘之提議，再由其再接手後續
    製造毒品之事宜，且收受張懷湘交付之相關製毒工具及如附
    表三編號13之已提煉出之麻黃鹹成品，並有加予燒煮加熱之
    動作，而致燒杯破掉等情節，參互以觀，已足認被告林常輝
    與張懷湘間，就本案製造第二級及第四級毒品之犯行，有犯
    意聯絡及行為分擔，應堪認定。被告林常輝辯稱其與張懷湘
    之通聯，多為張懷湘主動聯絡伊，然此部分辯解，與附表四
    所載之通話及簡訊，有部分係被告主動打給共犯張懷湘者，
    已有不符，而其所辯遭張懷湘所加之壓力，不得不繼續與張
    懷湘聯繫，所為通訊內容，均係擔憂自身不測，而虛與委蛇
    云云，與上揭其積極參與製造毒品及提供解決製造毒品瓶頸
    之意見等各項事證，均不相符，所辯殊不足採。
  (七)至於，扣案如附表一編號14之筆記本，其內所載之製毒流程
    ，張懷湘固先於調查員調查時陳稱係綽號「阿猴」所提供，
    惟其嗣後於偵查、原審中，已改稱係被告林常輝提供其抄錄
    ，並明確表示「阿猴」並無其人等語（見偵一卷第51頁、原
    審卷第84-60頁）。按上開扣案之筆記本內所載之製毒流程
    ，倘係「阿猴」所提供，則張懷湘、林常輝2人於製毒過程
    中，討論製毒方法及解決製毒所遇瓶頸之通話或簡訊時，衡
    情應會就「阿猴」所提供之製毒方法，加予討論、研商，豈
    有隻字未提及「阿猴」或未曾有欲找「阿猴」之人協助解決
    之理？是由張懷湘、林常輝之通訊內容觀之，足認共犯張懷
    湘於偵、審中改稱「阿猴」並不存在，係其虛構等語，與事
    實相符，較為可採，被告及其辯護人徒以張懷湘就筆記本所
    載製毒方法究係「阿猴」所提供，抑或被告林常輝所提供，
    說詞反覆不一，認張懷湘嗣後改詞指訴係被告林常輝所提供
    乙節，不可採信云云，要非可信。另扣案如附表一編號2、5
    、6供製造本案毒品所用之物或原料，經檢驗其成分或殘留
    物，既均有第四級毒品先驅原料假麻黃鹹或甲基麻黃鹹之成
    分，已詳如前述，且共犯張懷湘依被告林常輝指導下所提煉
    出來之成品即附表三編號13之粉末，係純度高達85.83%之第
    四級毒品假麻黃鹹，且被告已將張懷湘所購得之上開鼻炎治
    療藥錠30瓶磨成粉狀，又參與「燒煮及結晶」之行為（見附
    表四所示之通訊譯文內容），準此，已足認被告林常輝不惟
    提供教導製造毒品之方法及製毒行為進行中排除困難瓶頸之
    指導員之角色，甚且亦已實際參與實行製造毒品之一部分行
    為，已甚明灼。故縱在被告林常輝住處所查扣如附表三編號
    1 至12所示之物，均未檢出毒品或製毒原料之成分，亦難為
    有利被告之認定，遽認其未為任何毒品之製造及加工行為。
    被告及其辯護人以調查員在被告林常輝住處所查扣如附表三
    編號1 至12所示之物，未檢出毒品或製毒原料成分，據以辯
    稱被告林常輝未參與本件共同製毒犯行云云，洵非的論，而
    不可採。又被告林常輝與共犯張懷湘有共同製造第2 、4 級
    毒品之犯意聯絡及行為分擔，已詳如前述，而其2 人間就共
    同製造本案之毒品完成後，如有賣出毒品得款，其2 人如何
    分配利得，核非屬毒品危害防制條例第4 條第2 項、第4 項
    所規定製造第二級、第四級毒品犯罪構成要件之一，故縱共
    犯張懷湘前後所供，兩人間就製造完成之毒品賣出得款之分
    配比例，前後有不一致情形，亦無解於被告林常輝與共犯張
    懷湘間，已堪認定其等行為構成製造第四級毒品既遂及製造
    第二級毒品未遂之犯罪，被告林常輝之辯護人以共犯張懷湘
    就上開如賣出製造完毒品之利得之分配比例，供述前後不一
    ，據以辯稱共犯張懷湘指稱被告林常輝有共同參與本案製造
    毒品之犯行，不足採信云云，依上述說明，尚非的論；末查
    ，本件係由共犯張懷湘出資，依被告林常輝所指導製毒之方
    法及開列所需購買之製毒原料、器具等清單，而由張懷湘出
    面向某不明之藥廠業務代表購買鼻炎治療藥錠30瓶（俗稱鼻
    順通）及其他原料、器具等，交由被告林常輝磨成粉末等，
    嗣後共犯張懷湘並依林常輝之指導及多次排除瓶頸後，而提
    煉製成如附表三編號13之第四級毒品假麻黃鹹粉末，旋並交
    由被告林常輝接手持續製造，欲製成甲基安非他命，事實已
    臻明確，被告林常輝及共犯張懷湘製造毒品之犯行，均已堪
    認定，詳如前述，被告林常輝及其辯護人聲請傳訊胡姓藥廠
    業務員，以證明林常輝未介紹張懷湘向胡姓業務員購賣上揭
    30瓶鼻炎治療藥錠云云，依上開說明，核已無傳訊之必要，
    併予指明。
  (八)綜上各節所述，被告林常輝確有與共犯張懷湘，共謀製造第
    二級毒品甲基安非他命及第四級毒品麻黃鹹，被告林常輝提
    供製造毒品方法及技術指導，由張懷湘負責提煉製造，過程
    中被告林常輝亦有參與部分之加工（如燒煮加熱、結晶）製
    造毒品之行為，2人僅製造完成第四級毒品麻黃鹹之成品，
    尚未製造完成甲基安非他命，即被調查員搜索查獲，事證均
    已臻明確，被告林常輝製造第四級毒品既遂之犯行及製造第
    二級毒品未遂之犯行，均堪以認定。
三、論罪方面
  (一)查甲基安非他命、麻黃鹼，分別係毒品危害防制條例第2條
    第2項第2、4款所列之第二、四級管制之毒品，不得非法製
    造及持有（不得持有純質淨重20公克以上之第四級毒品）。
    按認定犯罪行為之該當性，不能僅以行為之外觀為準，尚應
    兼及行為人之主觀犯意。倘行為人係出於製造某級毒品之意
    思，雖所使用之製毒物料，同時可供製造其他次級毒品之用
    ，未及製成其原計劃之毒品即遭查獲，仍應論以欲製造該級
    毒品之未遂罪，不能論以製造其他次級毒品罪（最高法院95
    年度台上字第4082號判決要旨參照）。查本件被告林常輝與
    共犯張懷湘之主觀犯意，係為共同製造第二級毒品甲基安非
    他命，而先從感冒藥錠中提煉製造成甲基安非他命所需之原
    料即第四級毒品麻黃鹹，已詳如前揭共犯張懷湘及被告林常
    輝之陳述（見偵一卷第48-51、原審卷第144-157頁），而扣
    案附表一編號2、5所示供製造本案毒品所用之原料，及附表
    一編號6夾鏈袋殘留物之成分，均僅含有第四級毒品假麻黃
    鹼成分，另經共犯張懷湘提煉製成之粉末狀毒品成品即附表
    三編號13之毒品粉末1碗，其成分亦僅係第四級毒品假麻黃
    鹼，查均無第二級毒品甲基安非他命之成分存在，以上有上
    揭法務部調查局鑑定書在卷可佐，足見本件被告林常輝與共
    犯張懷湘共同製造毒品行為，僅完成製造甲基安非他命前階
    段之原料，即僅製造完成第四級毒品假麻黃鹼之成品，然尚
    未進行甲基安非他命合成階段，亦即尚未以麻黃鹼為原料，
    配合紅磷及碘（或氫碘酸），溶解於溶劑（水或氯仿等有機
    溶劑）中，再加熱迴流數小時至數天（視反應完成與否）後
    ，生成甲基安非他命自由鹼之階段，即為警查獲，從而，本
    件被告林常輝、共犯張懷湘共同製造第二級毒品甲基安非他
    命之犯行，雖已著手實行，但僅製造出前階段之原料即第四
    級毒品麻黃鹹，而尚未製造出甲基安非他命成品之結果，是
    被告林常輝與共犯張懷湘製造第二級毒品之犯行，仍在未遂
    階段，揆諸前揭判決意旨，本件被告林常輝製造毒品之行為
    ，自應論以製造第二級毒品未遂罪，而不能論以製造第四級
    毒品既遂罪。核被告林常輝所為，係犯毒品危害防制條例第
    4 條第6 項、第2 項製造第二級毒品未遂罪。檢察官移送併
    辦（即99年度偵字第1015 4號）部分，與原起訴之犯罪事實
    ，社會基本事實均相同，為同一案件，本院自得一併審理，
    附此敘明。
  (二)被告林常輝與共犯張懷湘於製造完成第二級毒品甲基安非他
    命前，持有附表三編號13所示之第四級毒品先驅原料假麻黃
    鹼，純質淨重已逾20公克，詳如前述，依毒品危害防制條例
    第11條第6項規定，構成非法持有第四級毒品罪，惟此一低
    度之持有行為，為其製造毒品之高度行為所吸收，不另論罪
    。被告林常輝與張懷湘間，就本件製造第二級毒品未遂犯行
    ，有犯意之聯絡及行為之分擔，均應論以共同正犯。被告已
    著手於製造第二級毒品甲基安非他命之犯行，而未生製造完
    成甲基安非他命成品之結果，為未遂犯。按未遂犯之處罰，
    以有特別規定者為限，得按既遂犯之刑減輕之，刑法第25條
    第2項定有明文。法文既係規定『得』而非『應』按既遂犯
    之刑減輕之，則得否減輕其刑，法院自有減輕與否之裁量權
    ，而非謂未遂犯，一律應依既遂犯之刑減輕之，而無裁量餘
    地。查被告林常輝前甫於98年2月底至4月7日間，與張懷湘
    及案外人黃騰輝、黃驛欽等人，而由張懷湘出資、由林常輝
    負責解答製毒程序上之疑問並協助提煉製毒原料，共同以原
    料提煉製造第二、三、四級毒品，涉嫌共同製造第二級毒品
    甲基安非他命、第三級毒品愷他命、第四級毒品假麻黃鹹等
    犯行，經檢察官於98年6 月29日提起公訴，且林常輝曾遭羈
    押，嗣該案於99年2 月8 日，原審始以查扣之原料經鑑定無
    法製成毒品，而改依持有第二級毒品達一定數量罪，判處林
    常輝有期徒刑8 月在案，以上有台灣高雄地方法院檢察署98
    年度偵字第11344 號起訴書及原審98年度訴字第881 號判決
    書在卷可稽（見原審卷第65-82 頁），被告林常輝所涉上開
    共同製造毒品案件，尚於法院另案審理期間，於98年10 月
    上旬，竟乖張妄為、目無法紀，與張懷湘重施製造毒品之故
    計，共同為本案製造第二、四級毒品之犯行，惡性殊屬重大
    ，本院再參酌被告於該案及本案均居於提供製造毒品技術、
    方法、流程、步驟之角色，教導共犯如何製造毒品、備妥製
    毒具、原料，並進而參與提煉毒品原料之行為，相類似製造
    毒品之前案，既經起訴審判中，且被告曾遭法院羈押，竟未
    生戒慎行事之心，更未習得教訓，視法律如無物等情，認
    本件被告共同製造第二級毒品未遂之犯行，實不宜予減輕其
    刑，爰不依刑法第25條第2 項規定，減輕其刑。被告之辯護
    人以被告林常輝之行為如係犯製造第二級毒品未遂罪，未遂
    犯減輕其刑2 分之1 ，則被告所犯罪名之法定刑在有期徒刑
    部分，最高刑度經減輕至2 分之1 後，量刑應不得逾有期徒
    刑7 年6 月云云，容有誤會，併此指明。
四、原審據以論處被告林常輝罪刑，固非無見；惟查：(一)扣案如
    附表一編號10之Ph值檢測器1台、編號13之玻璃盆2個等，均
    係共犯張懷湘所有供製造上開毒品使用之物，另扣案如附表
    三編號1之電熱爐1個、編號3之碘1瓶、編號4之酒精1瓶、編
    號5之燒杯2個、編號6之漏斗1個、編號7之濾網1個、編號8
    酸鹹測試筆1支、編號9之玻璃棒1支、編號10之滴管1支等物
    ，均係共犯張懷湘所有，交予林常輝供作接續製造上開毒品
    使用之物，依共犯責任共通原則，亦應依毒品危害防制條例
    第19條第1項規定，在被告林常輝共同犯製造第二級毒品未
    遂罪主刑項下宣告沒收，原審既誤認附表三編號1、3至10所
    示之物為被告林常輝所有，且就附表一編號10、13、及附表
    三編號1、3至10所示之物，亦均誤認非供本案製造毒品所用
    之物，因而未於被告林常輝共同犯製造第二級毒品未遂罪主
    刑項下宣告沒收，顯有違誤。(二)原審就含有第四級毒品假麻
    黃鹹成分之如附表一編號2、5之物及編號6夾鏈袋之殘留物
    ，認係違禁物，而依刑法第38條第1項第1款規定宣告沒收，
    惟在據上論結欄所引之法條，則列上刑法第38條第1項第2款
    ，亦有疏誤。被告上訴意旨否認犯罪，指摘原判決不當，雖
    無理由；惟原判決既有上開可議之處，自應由本院將原判決
    關於被告林常輝部分撤銷改判。爰審酌被告林常輝為牟取不
    法利益，竟與共犯張懷湘先自感冒藥錠萃取提煉第四級毒品
    麻黃鹹，據以著手接續製造第二級毒品甲基安非他命，置政
    府杜絕毒品之禁令如罔聞，無視於毒品泛濫所造成社會秩序
    之破壞，與荼毒國民身體健康之惡害，犯罪情節非輕，犯後
    無悔意，雖本件製造之第二級毒品甲基安非他命尚未完成，
    未及流入市面，被告亦未因此有所獲利，惟林常輝前甫另涉
    共同製造毒品犯行，即由張懷湘出資、被告負責解答製毒程
    序上之疑問並協助提煉製毒原料，涉嫌共同製造第二級毒品
    甲基安非他命、第三級毒品愷他命、第四級毒品假麻黃鹹等
    犯行，經檢察官起訴法院尚在審理期間，竟再與張懷湘共同
    為本案製造第二、四級毒品之犯行，已視法律為無物，惡性
    重大，，故本案被告製造第二級毒品犯行雖屬未遂，所製成
    之第四級毒品麻黃鹹，數量尚非龐鉅，惟依上開說明，顯不
    宜輕縱；另參酌被告林常輝在本案居於指導、指揮製造毒品
    方法步驟之主要角色，共犯張懷湘遇製造毒品之瓶頸無法解
    決時，均由被告林常輝教導、提供解決方法，及其犯罪動機
    、目的、素行、智識程度、生活狀況等一切情狀，量處如主
    文第二項所示之刑。
五、沒收部分：
  (一)按按毒品危害防制條例第18條第1項前段之規定，應予沒收
    銷燬之毒品及專供製造或施用之器具，以經查獲之第一、二
    級毒品為限，並不包括第三、四級毒品。然鑑於第三、四級
    毒品均係管制藥品，特於同條例第11條之1明定無正當理由
    ，不得擅自持有；於同條例第18條第1項後段復規定查獲之
    第三、四級毒品，無正當理由而擅自持有者，沒入銷燬之，
    此為行政處分之性質。從而，依同條例第18條第1項後段應
    沒入銷燬之毒品，專指查獲施用或持有之第三、四級毒品而
    言；故倘係查獲製造、運輸、販賣、意圖販賣而持有、以非
    法方法使人施用、引誘他人施用、轉讓之第三、四級毒品，
    既屬同條例相關法條明文規定處罰之犯罪行為，而非同條例
    第18條第1項後段應依行政程序沒入銷燬之範圍。次按，同
    條例第19條第1項所定「供犯罪所用或因犯罪所得之物」，
    係指犯第4條至第9條、第12條、第13條或第14條第1項、第2
    項之罪所用或所得之物，不包括毒品本身在內，是尚不得援
    用此項規定為第三、四級毒品之沒收依據。再同條例對於查
    獲之製造、運輸、販賣、意圖販賣而持有、以非法方法使人
    施用、引誘他人施用及轉讓第三、四級毒品之沒收，並無特
    別規定，如其行為已構成犯罪，則該第三、四級毒品即屬不
    受法律保護之違禁物，應回歸刑法之適用，依刑法第38 條
    第1項第1款之規定沒收之，始為適法（最高法院95年度台上
    字第911號判決意旨參照）。查本件扣案如附表一編號2所示
    之「含第四級毒品假麻黃鹼成分之液體2杯（淨重41公克、
    純度11.17%、純質淨重4.58公克）」、編號5所示之「鹽酸
    甲麻黃鹼錠1瓶（第四級毒品甲甲基麻黃鹼，淨重171公克、
    純度11.21%、純質淨重19.17公克）」、附表三編號13所示
    之「毒品粉末1碗（含第四級毒品假麻黃鹼，淨重390公克、
    純度85.83%、純質淨重332.98公克」，經驗檢結果，均含有
    第四級毒品假麻黃鹼成分；又扣案如附表一編號6「毒品夾
    鏈袋」1個，經檢驗結果，亦殘留有第四級毒品假麻黃鹼之
    殘渣，殘渣與夾鏈袋已難以分析剝離，且無析離實益，應整
    體視為假麻黃鹼，均詳如上述，是上開扣案物，均屬違禁物
    ，不問屬於犯人與否，應依刑法第38條第1項第1款規定，及
    共犯責任共通原則，於被告林常輝共同犯製造第二級毒品未
    遂罪之主刑項下宣告沒收之。
  (二)扣案如附表一編號8之手機機具2支（供製造上開毒品時之聯
    絡工具使用）、編號10之Ph值檢測器1台、編號12之酒精1瓶
    、編號13之玻璃盆2個、編號14之筆記本1本；扣案如附表二
    編號1之鹽酸1瓶、編號2之燒杯1個、編號3之手機機具1支（
    供製造上開毒品時之聯絡工具使用），均為張懷湘所有，供
    製造上開毒品使用之物；扣案如附表三編號1之電熱爐1個、
    編號3之碘1瓶、編號4之酒精1瓶、編號5之燒杯2個、編號6
    之漏斗1個、編號7之濾網1個、編號8酸鹹測試筆1支、編號9
    之玻璃棒1支、編號10之滴管1支及編號14之手機機具1支，
    均係張懷湘所有，交給林常輝接續製造上開毒品使用之物，
    已詳如前述，均應依毒品危害防制條例第19條第1項之規定
    ，及共犯責任共通原則，於被告林常輝所犯製造第二級毒品
    未遂罪主刑項下宣告沒收。
  (三)至於，另扣案之附表一編號1、3、4、附表二編號6所示張懷
    湘所有，及扣案附表三編號2、11、12所示林常輝所有，然
    無證據證明係直接供本案製造毒品所用之物；扣案如附表一
    編號11所示張懷湘另行起意持有之第二級毒品甲基安非他命
    ，亦與被告林常輝所犯本案製造毒品罪無關；扣案附表一編
    號9及附表二編號4、5所示之物，既屬於張懷湘房東所有，
    且與本件犯行尚無直接關聯或無法證明與本件犯行有直接關
    係，故不予宣告沒收，附此敘明。
六、同案被告張懷湘部分，已經原審判決確定，自不另論列，附
    此敘明。
據上論結，應依刑事訴訟法第369條第1項前段、第364條、第299
條第1 項前段，毒品危害防制條例第4 條第6 項、第2項、第19
條第1 項前段，刑法第11條、第28條、第25條第1 項、第38條第
1 項第1 款，判決如主文。
本案經檢察官張其主到庭執行職務。
中    華    民    國  100     年    1     月    10   日
                刑事第五庭    審判長法  官  曾永宗
                                    法  官  任森銓
                                    法  官  鍾宗霖
以上正本證明與原本無異。
如不服本判決應於收受本判決後10日內向本院提出上訴書狀，其
未敘述上訴理由者，並得於提起上訴後10日內向本院補提理由書
狀（應附繕本）。
中    華    民    國   100    年    1     月    10    日
                                    書記官  邱麗莉
附錄本判決論罪科刑法條：
毒品危害防制條例第4條
製造、運輸、販賣第一級毒品者，處死刑或無期徒刑；處無期徒
刑者，得併科新臺幣 2 千萬元以下罰金。
製造、運輸、販賣第二級毒品者，處無期徒刑或 7 年以上有期
徒刑，得併科新臺幣 1 千萬元以下罰金。
製造、運輸、販賣第三級毒品者，處 5 年以上有期徒刑，得併
科新臺幣 7 百萬元以下罰金。
製造、運輸、販賣第四級毒品者，處 3 年以上 10 年以下有期
徒刑，得併科新臺幣 3 百萬元以下罰金。
製造、運輸、販賣專供製造或施用毒品之器具者，處 1 年以上
7 年以下有期徒刑，得併科新臺幣 1 百萬元以下罰金。
前五項之未遂犯罰之。
附表一：扣押物品
 （執行搜索處所：高雄縣鳥松鄉○○路27之37號6樓）
┌──┬───────────────┬──┬──┬───┬───────────────┐
│編號│品名                          │單位│數量│所有人│檢驗結果、沒收依據、不沒收理由│
├──┼───────────────┼──┼──┼───┼───────────────┤
│1   │租賃契約書                    │份  │1   │張懷湘│非供本案製毒犯罪所用，不沒收。│
├──┼───────────────┼──┼──┼───┼───────────────┤
│2   │第四級毒品先驅原料假麻黃鹼（液│杯  │2   │張懷湘│1.含第四級毒品先驅原料假麻黃鹼│
│    │態）（起訴書誤載為「愷他命毒品│    │    │      │  成分（淨重41公克、純度11.17%│
│    │」）                          │    │    │      │  、純質淨重4.58公克）        │
│    │                              │    │    │      │2.違禁物，應依刑法第38條第1項 │
│    │                              │    │    │      │  第1款規定，宣告沒收。       │
├──┼───────────────┼──┼──┼───┼───────────────┤
│3   │車號6927-XQ 交通違規通知單    │張  │1   │張懷湘│非供本案製毒犯罪所用，不沒收。│
├──┼───────────────┼──┼──┼───┼───────────────┤
│4   │黃騰輝起訴書影本              │份  │1   │張懷湘│非供本案製毒犯罪所用，不沒收。│
├──┼───────────────┼──┼──┼───┼───────────────┤
│5   │鹽酸甲麻黃鹼錠                │瓶  │1   │張懷湘│1.第四級毒品先驅原料甲基麻黃鹼│
│    │                              │    │    │      │  成分（淨重171 公克、純度11  │
│    │                              │    │    │      │  .21%、純質淨重19.17 公克）  │
│    │                              │    │    │      │2.違禁物，應依刑法第38條第1項 │
│    │                              │    │    │      │  第1款規定，宣告沒收。       │
├──┼───────────────┼──┼──┼───┼───────────────┤
│6   │殘留有假麻黃鹹之夾鏈袋        │個  │1   │張懷湘│1.殘留有第四級毒品先驅原料假麻│
│    │                              │    │    │      │  黃鹼成分。                  │
│    │                              │    │    │      │2.殘留之假麻黃鹹已無法與夾鏈袋│
│    │                              │    │    │      │  剝離，均視為違禁物，應依刑法│
│    │                              │    │    │      │  第38條第1項第1款規定，宣告沒│
│    │                              │    │    │      │  收。                        │
├──┼───────────────┼──┼──┼───┼───────────────┤
│7   │使用過之電話易付卡            │枚  │4   │張懷湘│非供本案製毒犯罪所用，不沒收。│
├──┼───────────────┼──┼──┼───┼───────────────┤
│8   │手機機具                      │支  │2   │張懷湘│張懷湘所有，供本案製毒犯罪之聯│
│    │                              │    │    │      │絡工具使用，依共犯責任共通原則│
│    │                              │    │    │      │，亦應依毒品危害防制條例第19條│
│    │                              │    │    │      │第1項規定，在林常輝所犯共同製 │
│    │                              │    │    │      │造第二級毒品未遂罪主刑項下，宣│
│    │                              │    │    │      │告沒收。                      │
├──┼───────────────┼──┼──┼───┼───────────────┤
│9   │冰箱                          │台  │1   │張懷湘│1.未檢出毒品或製毒原料成分。  │
│    │                              │    │    │之房東│2.非張懷湘或林常輝所有，不沒收│
│    │                              │    │    │      │  。                          │
├──┼───────────────┼──┼──┼───┼───────────────┤
│10  │Ph值檢測器                    │台  │1   │張懷湘│1.未檢出毒品或製毒原料成分。  │
│    │                              │    │    │      │2.張懷湘所有，供本案製毒所用，│
│    │                              │    │    │      │  依共犯責任共通原則，亦應依毒│
│    │                              │    │    │      │  品危害防制條例第19條第1項規 │
│    │                              │    │    │      │  定，在林常輝所犯共同製造第二│
│    │                              │    │    │      │  級毒品未遂罪主刑項下，宣告沒│
│    │                              │    │    │      │  收。                        │
├──┼───────────────┼──┼──┼───┼───────────────┤
│11  │甲基安非他命（淨重3 公克）    │包  │1   │張懷湘│1.含第二級毒品甲基安非他命成分│
│    │                              │    │    │      │  （淨重3公克）。             │
│    │                              │    │    │      │2.張懷湘另行起意購入持有，此部│
│    │                              │    │    │      │  分已逸脫與林常輝共同製造本案│
│    │                              │    │    │      │  毒品犯意聯絡之範圍，且經原審│
│    │                              │    │    │      │  在張懷湘所犯製造第二級毒品未│
│    │                              │    │    │      │  遂罪之主刑項下，併予宣告沒收│
│    │                              │    │    │      │  銷燬，確定在案。            │
│    │                              │    │    │      │3.故不得在林常輝所犯本案製造第│
│    │                              │    │    │      │  二級毒品未遂罪之罪刑項下，宣│
│    │                              │    │    │      │  告沒收銷燬。                │
├──┼───────────────┼──┼──┼───┼───────────────┤
│12  │酒精                          │瓶  │1   │張懷湘│張懷湘所有，供本案製毒犯罪所用│
│    │                              │    │    │      │，依共犯責任共通原則，亦應依毒│
│    │                              │    │    │      │品危害防制條例第19條第1項規定 │
│    │                              │    │    │      │，在林常輝所犯共同製造第二級毒│
│    │                              │    │    │      │品未遂罪主刑項下，宣告沒收。  │
├──┼───────────────┼──┼──┼───┼───────────────┤
│13  │玻璃盆                        │個  │2   │張懷湘│張懷湘所有，供本案製毒所用，依│
│    │                              │    │    │      │共犯責任共通原則，亦應依毒品危│
│    │                              │    │    │      │害防制條例第19條第1項規定，在 │
│    │                              │    │    │      │林常輝所犯共同製造第二級毒品未│
│    │                              │    │    │      │遂罪主刑項下，宣告沒收。      │
├──┼───────────────┼──┼──┼───┼───────────────┤
│14  │筆記本                        │本  │1   │張懷湘│張懷湘所有，供本案製毒犯罪所用│
│    │                              │    │    │      │，依共犯責任共通原則，亦應依毒│
│    │                              │    │    │      │品危害防制條例第19條第1項規定 │
│    │                              │    │    │      │，在林常輝所犯共同製造第二級毒│
│    │                              │    │    │      │品未遂罪主刑項下，宣告沒收。  │
└──┴───────────────┴──┴──┴───┴───────────────┘
附表二：扣押物品
（執行搜索處所：張懷湘使用之車號6927-XQ自用小客車）
┌──┬───────────────┬──┬──┬───┬───────────────┐
│編號│品名                          │單位│數量│所有人│檢驗結果、沒收依據、不沒收理由│
├──┼───────────────┼──┼──┼───┼───────────────┤
│1   │鹽酸                          │瓶  │1   │張懷湘│張懷湘所有，供本案製毒所用，依│
│    │                              │    │    │      │共犯責任共通原則，亦應依毒品危│
│    │                              │    │    │      │害防制條例第19條第1項規定，在 │
│    │                              │    │    │      │林常輝所犯共同製造第二級毒品未│
│    │                              │    │    │      │遂罪主刑項下，宣告沒收。      │
├──┼───────────────┼──┼──┼───┼───────────────┤
│2   │燒杯                          │個  │1   │張懷湘│張懷湘所有，供本案製毒所用，依│
│    │                              │    │    │      │共犯責任共通原則，亦應依毒品危│
│    │                              │    │    │      │害防制條例第19條第1項規定，在 │
│    │                              │    │    │      │林常輝所犯共同製造第二級毒品未│
│    │                              │    │    │      │遂罪主刑項下，宣告沒收。      │
├──┼───────────────┼──┼──┼───┼───────────────┤
│3   │手機機具                      │支  │1   │張懷湘│張懷湘所有，供本案製毒所用，依│
│    │                              │    │    │      │共犯責任共通原則，亦應依毒品危│
│    │                              │    │    │      │害防制條例第19條第1項規定，在 │
│    │                              │    │    │      │林常輝所犯共同製造第二級毒品未│
│    │                              │    │    │      │遂罪主刑項下，宣告沒收。      │
├──┼───────────────┼──┼──┼───┼───────────────┤
│4   │鑰匙                          │支  │1   │張懷湘│非供本案製毒犯罪所用，不沒收。│
│    │                              │    │    │之房東│                              │
├──┼───────────────┼──┼──┼───┼───────────────┤
│5   │遙控器                        │個  │1   │張懷湘│非供本案製毒犯罪所用，不沒收。│
│    │                              │    │    │之房東│                              │
├──┼───────────────┼──┼──┼───┼───────────────┤
│6   │鐘文輝身分證及健保卡          │張  │2   │張懷湘│1.變造之「鐘文輝」身分證，其上│
│    │                              │    │    │      │  所貼「張懷湘」照片壹幀，已經│
│    │                              │    │    │      │  原審在張懷湘所犯變造特種文書│
│    │                              │    │    │      │  罪刑項下宣告沒收確定。      │
│    │                              │    │    │      │2.與林常輝所犯本案製毒犯罪無關│
│    │                              │    │    │      │  ，不沒收。                  │
└──┴───────────────┴──┴──┴───┴───────────────┘
附表三：扣押物品
（執行搜索處所：屏東縣內埔鄉○○村○○路228 巷1 號）
┌──┬───────────────┬──┬──┬───┬───────────────┐
│編號│品名                          │單位│數量│所有人│檢驗結果、沒收依據、不沒收理由│
├──┼───────────────┼──┼──┼───┼───────────────┤
│1   │電熱爐                        │個  │1   │張懷湘│1.未檢出毒品或製毒原料成分。  │
│    │                              │    │    │      │2.張懷湘所有，供本案製毒所用，│
│    │                              │    │    │      │  依共犯責任共通原則，亦應依毒│
│    │                              │    │    │      │  品危害防制條例第19條第1項規 │
│    │                              │    │    │      │  定，林常輝所犯共同製造第二級│
│    │                              │    │    │      │  毒品未遂罪主刑項下，宣告沒收│
│    │                              │    │    │      │  。                          │
├──┼───────────────┼──┼──┼───┼───────────────┤
│2   │伊普熱痛消炎劑（液體）        │瓶  │1   │林常輝│1.含第三級毒品愷他命成分（淨重│
│    │                              │    │    │      │  2513公克、純度0.32% 、純質淨│
│    │                              │    │    │      │  重8.04公克）                │
│    │                              │    │    │      │2.純質淨重未逾20公克，且非供本│
│    │                              │    │    │      │  案製毒犯罪所用，不沒收。    │
├──┼───────────────┼──┼──┼───┼───────────────┤
│3   │碘                            │瓶  │1   │張懷湘│張懷湘所有，供本案製毒所用，依│
│    │                              │    │    │      │共犯責任共通原則，亦應依毒品危│
│    │                              │    │    │      │害防制條例第19條第1項規定，在 │
│    │                              │    │    │      │林常輝所犯共同製造第二級毒品未│
│    │                              │    │    │      │遂罪主刑項下，宣告沒收。      │
├──┼───────────────┼──┼──┼───┼───────────────┤
│4   │酒精                          │瓶  │1   │張懷湘│1.乙醇與二乙醚混合溶劑。      │
│    │                              │    │    │      │2.張懷湘所有，供本案製毒所用，│
│    │                              │    │    │      │  依共犯責任共通原則，亦應依毒│
│    │                              │    │    │      │  品害防制條例第19條第1項規定 │
│    │                              │    │    │      │  ，在林常輝所犯共同製造第二級│
│    │                              │    │    │      │  毒品未遂罪主刑項下，宣告沒收│
│    │                              │    │    │      │  。                          │
├──┼───────────────┼──┼──┼───┼───────────────┤
│5   │燒杯                          │個  │2   │張懷湘│張懷湘所有，供本案製毒所用，依│
│    │                              │    │    │      │共犯責任共通原則，亦應依毒品危│
│    │                              │    │    │      │害防制條例第19條第1項規定，在 │
│    │                              │    │    │      │林常輝所犯共同製造第二級毒品未│
│    │                              │    │    │      │遂罪主刑項下，宣告沒收。      │
├──┼───────────────┼──┼──┼───┼───────────────┤
│6   │漏斗                          │漏斗│1   │張懷湘│張懷湘所有，供本案製毒所用，依│
│    │                              │    │    │      │共犯責任共通原則，亦應依毒品危│
│    │                              │    │    │      │害防制條例第19條第1項規定，在 │
│    │                              │    │    │      │林常輝所犯共同製造第二級毒品未│
│    │                              │    │    │      │遂罪主刑項下，宣告沒收。      │
├──┼───────────────┼──┼──┼───┼───────────────┤
│7   │濾網                          │個  │1   │張懷湘│張懷湘所有，供本案製毒所用，依│
│    │                              │    │    │      │共犯責任共通原則，亦應依毒品危│
│    │                              │    │    │      │害防制條例第19條第1項規定，在 │
│    │                              │    │    │      │林常輝所犯共同製造第二級毒品未│
│    │                              │    │    │      │遂罪主刑項下，宣告沒收。      │
├──┼───────────────┼──┼──┼───┼───────────────┤
│8   │酸鹼測試筆                    │支  │1   │張懷湘│張懷湘所有，供本案製毒所用，依│
│    │                              │    │    │      │共犯責任共通原則，亦應依毒品危│
│    │                              │    │    │      │害防制條例第19條第1項規定，在 │
│    │                              │    │    │      │林常輝所犯共同製造第二級毒品未│
│    │                              │    │    │      │遂罪主刑項下，宣告沒收。      │
├──┼───────────────┼──┼──┼───┼───────────────┤
│9   │玻璃棒                        │支  │1   │張懷湘│張懷湘所有，供本案製毒所用，依│
│    │                              │    │    │      │共犯責任共通原則，亦應依毒品危│
│    │                              │    │    │      │害防制條例第19條第1項規定，在 │
│    │                              │    │    │      │林常輝所犯共同製造第二級毒品未│
│    │                              │    │    │      │遂罪主刑項下，宣告沒收。      │
├──┼───────────────┼──┼──┼───┼───────────────┤
│10  │滴管                          │支  │1   │張懷湘│張懷湘所有，供本案製毒所用，依│
│    │                              │    │    │      │共犯責任共通原則，亦應依毒品危│
│    │                              │    │    │      │害防制條例第19條第1項規定，在 │
│    │                              │    │    │      │林常輝所犯共同製造第二級毒品未│
│    │                              │    │    │      │遂罪主刑項下，宣告沒收。      │
├──┼───────────────┼──┼──┼───┼───────────────┤
│11  │黃色藥錠                      │包  │1   │林常輝│1.第四級毒品二氮平成分（淨重99│
│    │                              │    │    │      │  公克、純質淨重3.4 公克）    │
│    │                              │    │    │      │2.非供本案製毒犯罪所用，不沒收│
│    │                              │    │    │      │  。                          │
├──┼───────────────┼──┼──┼───┼───────────────┤
│12  │藥粉                          │包  │2   │林常輝│1.含縮蘋酸氯菲安明成分（淨重35│
│    │                              │    │    │      │  0 公克）                    │
│    │                              │    │    │      │2.非供本案製毒犯罪所用，不沒收│
│    │                              │    │    │      │。                            │
├──┼───────────────┼──┼──┼───┼───────────────┤
│13  │毒品粉末                      │碗  │1   │張懷湘│1.含第四級毒品先驅原料假麻黃鹼│
│    │                              │    │    │林常輝│  成分（淨重390 公克、純度85.8│
│    │                              │    │    │      │  3 ％、純質淨重332.98公克）。│
│    │                              │    │    │      │2.張懷湘、林常輝共同製造完成之│
│    │                              │    │    │      │  第四級毒品，為違禁物，應依刑│
│    │                              │    │    │      │  法第38條第1項第1款規定宣告沒│
│    │                              │    │    │      │  收。                        │
├──┼───────────────┼──┼──┼───┼───────────────┤
│14  │手機機具（門號0000000000號、IM│支  │1   │張懷湘│張懷湘所有，提供予林常輝使用，│
│    │EＺ000000000000000號)          │    │    │所有，│供作本案製毒犯罪之聯絡工具使用│
│    │                              │    │    │交林常│，依共犯責任共通原則，亦應依毒│
│    │                              │    │    │輝使用│品危害防制條例第19條第1項規定 │
│    │                              │    │    │      │，在林常輝所犯共同製造第二級毒│
│    │                              │    │    │      │品未遂罪主刑項下，宣告沒收。  │
└──┴───────────────┴──┴──┴───┴───────────────┘
附表四：林常輝與張懷湘間，電話通訊及簡訊之監察譯文
┌──┬───────────────────────────┬───────────────┬───────────────┐
│項次│通話或簡訊之時間、門號、內容                          │張懷湘對通話內容之證述        │林常輝對通話內容之陳述        │
├──┼───────────────────────────┼───────────────┼───────────────┤
│    │98年11月19日16時38分                                  │                              │我在譯文中跟張懷湘說「要慢慢加│
│    │發話人A ：林常輝（0000000000）                        │                              │水後直接下去煮，不要讓它漂浮」│
│    │受話人B ：張懷湘（0000000000）                        │                              │，我有這樣跟他講是因為他製作上│
│ 1  │通話內容：                                            │                              │出現問題就會問我，但不是全部。│
│    │「B ：喂！A ：喂！恩！B ：…A ：沒關係，沒關係，怎麼樣│                              │（偵卷(二)第35頁）              │
│    │？B 我煮到現在啦。A ：為什麼？B ：怎麼會？…A ：不可能│                              │98年11月19日我在電話中說『要讓│
│    │阿！B ：我不想再說了啦，現在還在煮啦，有夠頭痛的。A ：│                              │它乾』是因為張懷湘跟我說藥丸弄│
│    │不是阿，你有沒有用電扇吹阿？B ：有阿！根本連漂…A ：啊│                              │的濕濕的，我就跟他說要把它弄乾│
│    │？B ：連漂…我放在盤子裡面。A ：恩。B ：我怕吹乾，我怕│                              │。我知道他要提煉麻黃素…他的意│
│    │到了。趕快把它倒出來。A ：要讓它乾阿。B ：要讓它吹到乾│                              │思是說這種東西濕濕的，外面的人│
│    │？A ：對。B ：吹到乾才會出來？A ：對。B ：出來，會不會│                              │怎麼會接受，所以我就回答說「弄│
│    │到時候還是沒有？A ：啊？B ：到時候沒有呢？我不敢做決定│                              │乾就可以了」。（偵卷(二)第42 頁 │
│    │。A ：會啦，不可能沒有啦！B ：不是，我說這個真的是很大│                              │）我跟張懷湘說「你要是怕，就直│
│    │，董仔，我跟你講的我沒有這個…我不能賠這一條！A ：要不│                              │接弄下去煮」是因為當時張懷湘問│
│    │然就…你如果怕的話就直接下去煮阿B ：什麼直接下去煮阿？│                              │我一些問題，我是說藥丸要提煉麻│
│    │A ：對！B ：什麼？聽不懂？A ：你如果怕的話就直接下去，│                              │黃素的東西直接下去煮。電話中提│
│    │下去煮，跟那個湯，煮湯的時候記得那個…。B ：不是阿，加│                              │及『葫蘆』是指燒杯。（偵卷(二)第│
│    │了2 杯，我用2 杯那個用好的，我用到現在。A ：我就說用好│                              │43頁）                        │
│    │的阿，用好的你就直接下去煮，煮了後你再開始慢慢的加水。│                              │                              │
│    │B ：不是那個。A ：我知道，我知道。B ：那個我有，那我用│                              │                              │
│    │了阿。A ：我知道。B ：恩。A ：我說的意思是說那邊的『葫│                              │                              │
│    │蘆』，『葫蘆』那一邊的。B ：『葫蘆』那一邊的到現在還在│                              │                              │
│    │煮，我煮了很久了，倒出來又沒有，連漂浮都沒有，那個不用│                              │                              │
│    │讓它漂浮阿。B ：吹到乾就好了嗎？A ：阿？B ：吹到乾就好│                              │                              │
│    │嗎？A ：對。B ：我不敢，你知不知道？我就再讓它煮。A ：│                              │                              │
│    │不會啦，我跟你講，關係，你就乾脆下去直接給它煮了啦。B │                              │                              │
│    │：什麼給它煮？我聽不懂。A ：你『葫蘆』裡面的就直接加那│                              │                              │
│    │些『中藥』下去就讓它弄，嘿。B ：不是這樣啦，根本就還沒│                              │                              │
│    │浮出來，要怎麼做那個？怎麼可以？A ：那個我昨天晚上忘記│                              │                              │
│    │跟你講，你又沒有清楚，我就跟你講上面的不用等它，你聽的│                              │                              │
│    │懂意思嗎？B ：那現在我是不是讓它到乾就好了？A ：對。B │                              │                              │
│    │：吹到乾就對了？A ：對。B ：我很怕沒有。A ：會啦，不可│                              │                              │
│    │能啦，對。B ：真的會喔？A ：會。B ：到時候沒有我真的會│                              │                              │
│    │那個…。A ：不會，不。B ：那個吹一吹乾掉就沒有了。A ：│                              │                              │
│    │恩，不可能，不可能。B ：我現在就把它吹乾。A ：對對對。│                              │                              │
│    │B ：好。A ：好。」（調一卷第43至45頁）                │                              │                              │
├──┼───────────────────────────┼───────────────┼───────────────┤
│    │98年11月19日21時58分                                  │該通簡訊是林常輝告訴我可以多加│是我與張懷湘間之簡訊聯絡。張懷│
│    │發話人A ：林常輝（0000000000）                        │一些酒精放入感冒藥丸內下去煮沸│湘跟我說，他要利用感冒藥丸提煉│
│    │受話人B ：張懷湘（0000000000）                        │，另簡訊內容所提到的『老闆在旁│甲基或鹽酸麻黃素，但他提煉時遇│
│ 2  │簡訊內容：                                            │不方便接電話』指的是林常輝正在│到困難，「煮」不出來，就要我幫│
│    │「現在只有另一桶多放些酒來取其量，…因老闆在旁不方便接│醫院上班開會，不方便接電話。（│他解決問題，我不想理他，21時58│
│    │電話，願多體諒。」（調一卷第46頁）                    │調一卷第5頁 ）                │分的簡訊是我告訴他，再多放些酒│
│    │                                                      │                              │精試試看，至於「取其量」是指酒│
│    │                                                      │                              │精量多量少由他自己決定，這是隨│
│    │                                                      │                              │便唬弄他的。（偵卷(二)第4 頁至第│
│    │                                                      │                              │5 頁背面）                    │
├──┼───────────────────────────┼───────────────┼───────────────┤
│    │98年11月19日22時23分                                  │                              │22時23分的簡訊，就是張懷湘硬要│
│    │發話人A ：張懷湘（0000000000）                        │                              │拉我跟他一起從事麻黃素提煉，簡│
│ 3  │受話人B ：林常輝（0000000000）                        │                              │訊中他提到「第一」是指萃取麻黃│
│    │簡訊內容：                                            │                              │素的第一道程序，他希望以後第一│
│    │「另外那桶很黃→都放在一起嗎？我到現在都沒睡我好累，叫│                              │道程序都由我來做。（偵卷(二)第4 │
│    │你弄一弄我不知道該怎麼說了，搞的我好累都還停在第一，要│                              │頁至第5 頁背面）              │
│    │做死嗎？就很不順利了，以後第一都給你去搞我不要做，你去│                              │電話中簡訊中提到「第一」是指要│
│    │找或第一）是你去克服，不要再叫我去搞嗎會浪費時間，不要│                              │把藥錠煮散，他傳簡訊給我說之後│
│    │再全部叫我一個人去做了，你自己去想想吧→自己我能做多少│                              │第一個階段都交給我作，因為他都│
│    │阿，我明天真的有事，搞的我不知該如何收場了→我真幹。」│                              │弄不出來，但是是因為我教他的方│
│    │（調一卷第46頁）                                      │                              │法都做不出來。我不是故意誤導張│
│    │                                                      │                              │懷湘製作流程，我完全不知到怎麼│
│    │                                                      │                              │製作毒品。因為張懷湘一直認為我│
│    │                                                      │                              │會做，所以我才會在電話中跟他講│
│    │                                                      │                              │這些。（偵卷(二)第36頁）        │
├──┼───────────────────────────┼───────────────┼───────────────┤
│    │98年11月19日22時48分                                  │該通簡訊是我問林常輝在製造過程│                              │
│    │發話人A ：林常輝（0000000000）                        │中所產出的兩杯含麻黃素的液體顏│                              │
│    │受話人B ：張懷湘（0000000000）                        │色不同…後來林常輝用簡訊回答我│                              │
│ 4  │簡訊內容：                                            │說『是的』，我認為林常輝具有醫│                              │
│    │「是的。」（調一卷第46頁）                            │學的常識，所以我才會請教他。（│                              │
│    │                                                      │調一卷第5頁）                 │                              │
├──┼───────────────────────────┼───────────────┼───────────────┤
│    │時間：98年11月20日09時10分                            │林常輝教我的時候是教我將藥丸泡│                              │
│    │發話人A ：張懷湘（0000000000）                        │在酒精內，但是結果我做的時候發│                              │
│    │受話人B ：林常輝（0000000000）                        │現並沒有像林常輝的這樣子，也就│                              │
│ 5  │簡訊內容：                                            │是藥丸泡到酒精日浸泡20分鐘後再│                              │
│    │「快回電→幹酒都不會乾，酒像了黏稠狀，不能過濾，只要一│攪拌，再將酒精過濾乾淨，但是我│                              │
│    │過濾就黏著，連濾都不能濾，現在怎麼辦？我快瘋了，我已經│照他的方法是一塌糊塗，所以我才│                              │
│    │沒錢了，我不能失敗，你想看看快點在這不是辦法→快快快我│會打這通簡訊給林常輝。（原審卷│                              │
│    │真的很急了。」（偵卷(二)第46頁背面）                    │第150頁反面）                 │                              │
├──┼───────────────────────────┼───────────────┼───────────────┤
│    │時間：98年11月20日10時40分                            │當天我一直打電話給林常輝，他都│                              │
│    │發話人A ：張懷湘（0000000000）                        │沒有回，電話也沒有開機，我以為│                              │
│    │受話人B ：林常輝（0000000000）                        │他不理我，第二天林常輝告訴我他│                              │
│ 6  │簡訊內容：                                            │是出去辦事情，原本98年11月20日│                              │
│    │「好→你不理我很好，你在公司等或你家等我，我現在已經這│當天有約好見面，但是林常輝臨時│                              │
│    │樣了，你只想你自己，都不替我想一下，我回去找你→到時也│有事出去，我都沒有辦法聯絡到林│                              │
│    │不用再解釋，交給你了，其他你自己想辦法了，反正你一定要│常輝。                        │                              │
│    │給我一個交代→我不是開玩笑的，你現在也不用再打給我了→│                              │                              │
│    │我在路上了你等我→我真的好幹就這樣。」（偵卷(二)第46頁背│                              │                              │
│    │面）                                                  │                              │                              │
├──┼───────────────────────────┼───────────────┼───────────────┤
│    │時間：98年11月20日14時59分                            │                              │我傳簡訊說「油無所謂，成分在直│
│    │發話人A ：林常輝（0000000000）                        │                              │接下去用，不是不理你，昨晚完全│
│ 7  │受話人B ：張懷湘（0000000000 ）                       │                              │無睡，早上睡死了，你也太急了，│
│    │簡訊內容：                                            │                              │請冷靜」，是因為張懷湘跟我說他│
│    │「油無所謂，成份再直接下去用，不是不理你，昨晚完全無睡│                              │依照朋友說的方法，做出來油油的│
│    │，早上睡死了。你也太心急了吧，請冷靜！！！」（偵卷(二)第│                              │，所以我就跟他說「油沒關係」，│
│    │46頁背面）                                            │                              │「成份直接下去用」是指他藥丸做│
│    │                                                      │                              │出來的成份。（偵卷(二)第43頁）  │
├──┼───────────────────────────┼───────────────┼───────────────┤
│    │時間：98年11月20日15時11分                            │因為作這個毒品拖了很久，錢要還│                              │
│    │發話人A ：林常輝（0000000000）                        │人家，所以當時林常輝才會打這通│                              │
│ 8  │受話人B ：張懷湘（0000000000）                        │簡訊給我。（原審卷第151 頁）  │                              │
│    │簡訊內容：                                            │                              │                              │
│    │「自己想想，我從不對你要求什麼，只是想一起努力，才有機│                              │                              │
│    │會，你急，我可理解，但我的心理，你是否會明……？」（偵│                              │                              │
│    │卷(二)第46頁背面）                                      │                              │                              │
├──┼───────────────────────────┼───────────────┼───────────────┤
│    │時間：98年11月20日15時24分                            │好像是在抱怨，現在我也忘記了。│                              │
│ 9  │發話人A ：林常輝（0000000000）                        │當初作本案毒品其實我完全不懂，│                              │
│    │受話人B ：張懷湘（0000000000 ）                       │製作過程我都不會，我是照林常輝│                              │
│    │簡訊內容：                                            │教我做，碰到瓶頸我就拿去給林常│                              │
│    │「一路走來，我得到什麼，我賺到什麼……？」（調一卷第50│輝，當初林常輝講講說如果我不會│                              │
│    │頁）                                                  │就拿去給他，他會幫我解決。（原│                              │
│    │                                                      │審卷第148頁）                 │                              │
├──┼───────────────────────────┼───────────────┼───────────────┤
│    │時間：98年11月20日15時40分                            │這通簡訊是林常輝發給我的，當時│                              │
│    │發話人A ：林常輝（0000000000）                        │東西因為作不出來…我就拿給他並│                              │
│ 10 │受話人B ：張懷湘（0000000000）                        │跟他說我不要做了，因為我當時我│                              │
│    │簡訊內容：                                            │的錢已經被別人逼得很死，買了這│                              │
│    │「今天，如果我與你的想法一樣，我就算有事，也早己有錢，│些東西又作不出來，因此我跟林常│                              │
│    │不會像現在這樣……！願你會明白。」（調一卷第50頁）    │輝產生一些爭執。林常輝的意思就│                              │
│    │                                                      │是在抱怨他也沒有賺到錢…我將東│                              │
│    │                                                      │西丟給他叫他將東西做出來。我知│                              │
│    │                                                      │道所謂「一路走來，我得到什麼，│                              │
│    │                                                      │我賺到什麼……？」大概就是這個│                              │
│    │                                                      │意思。（原審卷第148頁正反面） │                              │
├──┼───────────────────────────┼───────────────┼───────────────┤
│    │時間：98年11月20日15時46分                            │要做毒品，我去租一個地方一次要│                              │
│    │發話人A ：張懷湘（0000000000）                        │一萬元，三次三萬元，我沒有錢，│                              │
│ 11 │受話人B ：林常輝（0000000000）                        │林常輝有跟我講，我就將全部東西│                              │
│    │簡訊內容：                                            │丟還給他，因為怎麼去製造這個東│                              │
│    │「我已經全部載回來了，我拿給弄我沒錢了，這次我不想再說│西我都不會，照林常輝的方法作也│                              │
│    │了我拿給你，換你去想辦法了交給你了。我去了三次花了三萬│不行，碰到瓶頸我就全部載回去給│                              │
│    │我沒力了。好你都沒要求什麼都是我好嗎，你以前被人怎樣我│他。其實下一通，也就是97年11月│                              │
│    │不知道，可是我有對你心態會有不好的嗎？你自己去想想看那│20日下午3時54分這通簡訊林常輝 │                              │
│    │我呢，我什麼都替你去想那我呢，其他的我不想再說了，算了│還約我七點見面，我全部東西都載│                              │
│    │。這次算我拜託你，我們先把眼前的事做完，以後的事再安排│去給他了。（原審卷第149頁反面 │                              │
│    │了，如果你現在不要，我也認了，算了，我都已經這樣了，你│）                            │                              │
│    │一句要與不要，馬上跟我打訊息給我，該做的我也做了，不該│                              │                              │
│    │做的我也做了，我等你一句話→要我載去給你，你不要→那我│                              │                              │
│    │全部都丟了。」（調一卷第50頁）                        │                              │                              │
│    │                                                      │                              │                              │
├──┼───────────────────────────┼───────────────┼───────────────┤
│    │時間：98年11月23日07時56分                            │我不記得了。「鹽」好像是氫氧化│因為張懷湘用酒精泡藥丸變成液態│
│    │發話人A ：林常輝（0000000000）                        │鈉等化學藥品，「50ＣＣ」我忘記│沒有辦法成形，張懷湘一直要我用│
│    │受話人B ：張懷湘（0000000000）                        │是什麼了，這是林常輝傳給我的。│鹽酸或氫氧化鈉看是否可以結晶，│
│12  │簡訊內容：                                            │（審判長問：與本案製造毒品有關│問題是我也沒有做出來。因為張懷│
│    │「不想多談，昨天我出了些事，帶50CC給我，與一鹽給我。」│係嗎？）林常輝傳這些都是與製造│湘一直打電話到我家都走不到我，│
│    │（調一卷第51頁）                                      │毒品有關係，但是當時講「50ＣＣ│我小朋友告訴我說有一個阿伯一直│
│    │                                                      │」我現在忘記了，好像是買化學藥│來找我，我想法就好吧叫他拿一點│
│    │                                                      │品。（原審卷第152頁）         │來，但張懷湘拿來之後我都沒有做│
│    │                                                      │                              │，因為如果有作就成功，不可能會│
│    │                                                      │                              │拖到現在。（本院卷第155頁）   │
│    │                                                      │                              │我11月23日傳簡訊給張懷湘「昨天│
│    │                                                      │                              │我出一些事情，拿50CC跟鹽少取給│
│    │                                                      │                              │我」是指因為他跟我講說藥丸的東│
│    │                                                      │                              │西變成水了，那50CC是藥丸變成的│
│    │                                                      │                              │水，鹽是他叫我用鹽酸下去試試，│
│    │                                                      │                              │因為他一直打電話，我就叫他拿一│
│    │                                                      │                              │些過來。（偵卷(二)第44頁）      │
├──┼───────────────────────────┼───────────────┼───────────────┤
│    │時間：98年11月30日14時35分                            │當時我將全部東西丟給他。（譯文│                              │
│    │發話人A ：張懷湘（0000000000）                        │中所稱「要拿水給我」是什麼水？│                              │
│    │受話人B ：林常輝（0000000000）                        │）就是一碗打出來的水。（起訴書│                              │
│    │通話內容：                                            │附表一編號13那碗，你拿給被告林│                              │
│ 13 │「B ：喂。A ：喂。B ：恩。A ：阿有弄好了嗎？B ：啊？A │常輝是液體還是粉末狀？）粉末狀│                              │
│    │：有沒有處理給你？B ：有，剛剛才走。A ：是喔。B ：恩。│。（原審卷第153頁）           │                              │
│    │A： 你剛剛在跟他聊天嗎？B ：啊！A ：要不要我幫忙？B ：│                              │                              │
│    │不用啦現在是說那個啦，你又說要拿『水』給我到底是…現在│                              │                              │
│    │是…。A ：看你要用『水』還是怎樣阿！還是我現在過去那邊│                              │                              │
│    │，我們出來講！B ：你坐下來講一下好不好？A ：這樣喔！B │                              │                              │
│    │：恩。A ：等一下我們去哪裡？B ：恩…隨便阿！庄子附近！│                              │                              │
│    │A： 庄子附近喔。B ：恩。A ：那就那個『…』那邊知道嗎？│                              │                              │
│    │B： 恩？A ：『…』那邊你知道嗎？B ：我不知道。A ：…那│                              │                              │
│    │裡，都可以阿，你方便就好，我去載你好了。B ：好…這樣子│                              │                              │
│    │，OK啦。A ：我去載你是不是？B ：…。A ：你再走出來。B │                              │                              │
│    │：好，要多久？」（調一卷第54頁）                      │                              │                              │
│    │                                                      │                              │                              │
├──┼───────────────────────────┼───────────────┼───────────────┤
│    │時間：98年11月30日13時27分                            │（何謂『煮雞』？）就是煮我拿給│電話中我提到「你拿給我的那個…│
│    │發話人A ：張懷湘（0000000000）                        │ 林常輝的那碗粉。（原審字卷第 │」，『那個』指的就是前述扣押物│
│    │受話人B ：林常輝（0000000000）                        │ 153頁反面）                  │編號13的物品，那個東西如前述是│
│ 14 │通話內容：                                            │                              │張懷湘拿給我的，原本是用5000CC│
│    │「B ：喂。A ：恩恩恩。B ：怎樣？怎樣？A ：…。B ：你拿│                              │的玻璃杯裝的，『弄到破掉了』是│
│    │給的那個…弄到破掉了，喂！A ：你說全部喔？B ：不是啦，│                              │指我不小心將該燒杯摔破，後來我│
│    │那個『鍋子』有沒有，『煮雞』煮到破掉了。A ：喔。B ：對│                              │才改用碗裝，我提到「那個鍋子有│
│    │阿，那個5000，對對對…。A ：那邊還有沒有B ：我這邊怎麼│                              │沒有，煮雞煮到破掉了」，其中『│
│    │可能會有。A ：我現在拿過去給你。B ：好阿。A ：…。B ：│                              │鍋子』就是前述5000CC燒杯，『煮│
│    │阿那個…。A ：還要什麼？B ：沒有了，就這個。A ：要在哪│                              │雞』是指前述張懷湘給我的那碗粉│
│    │裡？B ：在…沒關係，你就看到哪裡，到這邊附近。A ：要不│                              │末，他要我加水下去煮，看粉末的│
│    │要拿水過去？…。B ：要不然見面再講好了，到那邊，…附近│                              │顏色會不會比較白，但實際上我並│
│    │再打給我。A ：好。」（調一卷第47頁）                  │                              │沒有真正去煮。張懷湘問我「還要│
│    │                                                      │                              │什麼」，我回答「沒有了，就這個│
│    │                                                      │                              │」是指只需要再一個5000CC的燒杯│
│    │                                                      │                              │過來就好。（偵卷(二)第5 頁背面至│
│    │                                                      │                              │第6頁 ）                      │
│    │                                                      │                              │我在11月30日跟張懷湘說「鍋子煮│
│    │                                                      │                              │到破掉了」，「鍋子」是500CC （│
│    │                                                      │                              │5000CC？）的燒杯，杯子是我不小│
│    │                                                      │                              │心打破的，我騙他說煮破了，他跟│
│    │                                                      │                              │我說他要再拿過來。（偵卷(二)第36│
│    │                                                      │                              │頁）                          │
└──┴───────────────────────────┴───────────────┴───────────────┘